【裁判字號】    96,上重訴,65
【裁判日期】    970327
【裁判案由】    違反毒品危害防制條例等
【裁判全文】
臺灣高等法院臺中分院刑事判決        96年度上重訴字第65號
上  訴  人  臺灣南投地方法院檢察署檢察官
上  訴  人
即  被  告  丙○○
選任辯護人  孔慶忠律師
上列上訴人因被告違反毒品危害防制條例等案件，不服臺灣南投
地方法院96年度訴字第568號中華民國96年10月9日第一審判決
（起訴案號：臺灣南投地方法院檢察署96年度偵字第1557號、第
1989號、第2345號），提起上訴，本院判決如下：
    主  文
原判決關於丙○○所犯如附表一、二所示之販賣第一、二級毒品
罪及所犯寄藏可發射子彈具有殺傷力之改造槍枝罪暨定執行刑部
分，均撤銷。
丙○○所犯販賣第一級毒品罪之罪名及處罰，詳如附表一「所犯
罪名及處罰」欄所示；又所犯販賣第二級毒品罪之罪名及處罰，
詳如附表二「所犯罪名及處罰」欄所示；又未經許可，寄藏可發
射子彈具有殺傷力之改造槍枝，處有期徒刑貳年拾月，併科罰金
新臺幣拾捌萬元，減為有期徒刑壹年伍月，併科罰金新台幣玖萬
元，罰金如易服勞役，以新臺幣壹仟元折算壹日，扣案土造霰彈
槍壹枝（槍枝管制編號0000000000）及制式霰彈陸顆均沒收。應
執行有期徒刑貳拾捌年，併科罰金新臺幣玖萬元，罰金如易服勞
役，以新臺幣壹仟元折算壹日，扣案海洛因肆包（合計淨重貳陸
點捌貳公克）及甲基安非他命貳包（合計驗餘淨重零點貳壹伍捌
公克）均沒收銷燬之，裝海洛因空包裝袋肆只、裝甲基安非他命
空包裝袋貳只、塑膠鏟子貳支、分裝空袋捌拾捌只、土造霰彈槍
壹枝（槍枝管制編號0000000000）及制式霰彈陸顆均沒收，販賣
第一級毒品海洛因所得新臺幣壹拾壹萬捌仟元及販賣第二級毒品
甲基安非他命所得新臺幣壹拾參萬元均沒收之，如全部或一部不
能沒收時，以其財產抵償之。
其餘上訴（即被訴如附表三所示無罪部分）駁回。
    事  實
一、丙○○（綽號阿寶、大頭）明知海洛因及甲基安非他命（起
    訴書誤載為安非他命，應予更正）各係毒品危害防制條例第
    2條第2項第1款、第2款所規定之第一級毒品及第二級毒品，
    不得非法持有、販賣，竟分別基於販賣第一級毒品海洛因及
    販賣第二級毒品甲基安非他命以營利之犯意，於不詳時間、
    地點，向姓名不詳之成年人販入數量及價格皆不詳之第一級
    毒品海洛因及第二級毒品甲基安非他命，並以行動電話號碼
    0000000000、0000000000、0000000000、0000000000、0000
    000000號為連絡工具，先後為如附表一、二所示之販賣第一
    級毒品海洛因、第二級毒品甲基安非他命之犯行。嗣為警於
    96年4月2日18時55分許，持臺灣南投地方法院檢察署檢察官
    核發之拘票，在南投市○○里○○路435巷31號前、車號8Q-
    5230號自小客車內，將丙○○拘獲，並在車內扣得丙○○所
    有之海洛因4包（毛重分別為22.68公克、3.98公克、2.9公
    克、0.48公克，合計淨重26.82公克，空包裝總重3.42公克
    ）、供分裝海洛因及甲基安非他命用之塑膠小鏟子2支及分
    裝空袋88只，在南投市○○里○○路435巷31號內扣得甲基
    安非他命2包（毛重分別為0.33公克、0.35公克，淨重分別
    為0.1039公克、0.1148公克，驗餘淨重分別為0.1024公克、
    0.1134公克）。
二、丙○○亦明知可發射子彈而具有殺傷力之各式槍械或彈藥，
    均為政府明令公告列管之違禁物品，未經許可不得寄藏，竟
    基於寄藏上開槍枝及子彈之犯意，於91年間某日起，受真實
    姓名不詳、綽號「阿賓」之成年友人所託，在南投縣草屯鎮
    北投里集仙宮附近，由「阿賓」將具有殺傷力之土造霰彈槍
    1枝（槍枝管制編號0000000000）及具殺傷力之制式霰彈9顆
    （另有1顆制式霰彈無殺傷力），交由丙○○保管，並於96
    年2月底某日，丙○○復將上開槍砲移置於南投縣草屯鎮○
    ○路391巷13之3號4樓頂藏放，嗣於96年4月2日因毒品案件
    為警查獲，而向警方自首上情，並於96年4月3日13時25分許
    ，由丙○○帶同警方至南投縣草屯鎮○○路391巷13之3號4
    樓頂，取出上述土造霰彈槍1枝及制式霰彈9顆，而接受裁判
    。
三、案經臺灣南投地方法院檢察署檢察官指揮南投縣政府警察局
    刑事警察大隊、海洋巡防總局偵防查緝隊偵查起訴。
    理  由
壹、證據能力部分：
一、按被告以外之人於檢察事務官、司法警察官或司法警察調查
    中所為之陳述，與審判中不符時，其先前之陳述具有較可信
    之特別情況，且為證明犯罪事實存否所必要者，得為證據。
    刑事訴訟法第159條之2定有明文。又該條所謂「具有較可信
    之特別情況」，係指證人於司法警察調查中所為之陳述，與
    審判中不符，而其先前之陳述，從客觀上之環境或條件等情
    況加以觀察，有足以取代審判中交互詰問之可信性保證者而
    言。證人所為之先前陳述，相較於審判中之陳述，是否具有
    更可信之特別情況，應依其陳述時外部之客觀情況；而所謂
    「顯有不可信」、「相對特別可信性」、「絕對特別可信性
    」，係指陳述是否出於供述者之真意、有無違法取供情事之
    信用性而言，故應就偵查或調查筆錄製作之原因、過程及其
    功能等加以觀察其信性，據以判斷該傳聞證據是否有顯不可
    信或有特別可信之情況而例外具有證據能力，並非對其陳述
    內容之證明力如何加以論斷，二者層次不同，不容混淆（最
    高法院94年度臺上字第629號判決、94年度臺上字第7132號
    判決參照）。查：(1)證人廖淑女、陳靜宜、邱國進、黃榮祥
    、洪憲英、陳姿綾於警詢時所述向被告購買毒品之陳述，均
    屬證明本件犯罪事實存否所必要，而具有必要性無疑。(2)又
    本件上開證人廖淑女於96年2月15日、陳靜宜於96年3月1日
    、邱國進於96年3月1日、黃榮祥於96年4月9日、洪憲英於96
    年5月3日之警詢筆錄製作之原因係出於警方已從監聽中得知
    其等與被告間之毒品買賣情形，為求證而製作，製作之地點
    在看守所而非警方之辦公室，且均於檢察官偵查中具結證稱
    警詢陳述實在等語，另陳姿綾於96年5月14日該日接受傳訊
    係以證人身分，於同日經檢察官訊問時亦稱警詢實在等語。
    其等於警詢時所為上開之陳述，確係為其自由意志下所為任
    意性之陳述，而有可信之特別情況，且具有必要性，自均具
    有證據能力。辯護人主張證人廖淑女、陳靜宜、邱國進、黃
    榮祥、洪憲英、陳姿綾於警詢時所述不具證據能力自無足取
    。
二、又按刑事訴訟法第159條之1所稱得為證據之被告以外之人於
    審判外向法官所為之陳述，及於偵查中向檢察官所為之陳述
    ，立法者係以被告以外之人（含共同被告、共犯、被害人、
    證人等）因其陳述係在法官面前為之，故不問係其他刑事案
    件之準備程序、審判期日或民事事件或其他訴訟程序之陳述
    ，均係在任意陳述之信用性已受確定保障之情況下所為，因
    此該等審判外向法官所為之陳述，應得作為證據；另以刑事
    訴訟法規定檢察官代表國家偵查犯罪、實施公訴，依法有訊
    問被告、證人、鑑定人之權，且實務運作時，偵查中檢察官
    向被告以外之人所取得之陳述，原則上均能遵守法律規定，
    不致違法取供，其可信性甚高，為兼顧理論與實務，而對被
    告以外之人於偵查中向檢察官所為之陳述，除顯有不可信之
    情況者外，得為證據。乃同法第159條第1項所謂得作為證據
    之「法律有規定者」之一，為有關證據能力之規定，係屬於
    證據容許性之範疇。而被告之反對詰問權，雖屬憲法第8條
    第1項規定「非由法院依法定程序不得審問處罰」之正當法
    律程序所保障之基本人權及第16條所保障之基本訴訟權，不
    容任意剝奪。但詰問權係指訴訟上被告有在公判庭當面詰問
    證人，以求發現真實之權利，應認被告具有處分權，非不得
    由被告放棄對原供述人之反對詰問權。此與證據能力係指符
    合法律所規定之證據適格，而得成為證明犯罪事實存在與否
    之證據資格，性質上並非相同。被告得以詰問證人，以被告
    或其辯護人在場為前提。上開得為證據之被告以外之人於審
    判外向法官所為之陳述及於偵查中向檢察官所為之陳述，就
    本案被告而言，事實上均難期有於另案法官審判外或檢察官
    偵查中行使反對詰問權之機會。從而，於事實審法院審判實
    務中，案內遇有此類未能賦予被告行使詰問權之供述證據，
    即應依刑事訴訟法第273條第1項第5款、第8款及第171條規
    定，於準備程序期日訊明、曉諭被告或其辯護人是否聲請傳
    喚該被告以外之人以踐行人證之調查程序，使被告或其辯護
    人針對該被告以外之人於審判外向法官及於偵查中向檢察官
    所為之陳述，有補足行使反對詰問權之機會。倘被告明示捨
    棄詰問者，應記明筆錄，以杜爭議。除有類如刑事訴訟法第
    159條之3所列各款之情形以外，均應傳喚該被告以外之陳述
    人到庭依法具結，給予被告或其辯護人詰問，或依同法第16
    3條第1項、第167條之7規定為詢問之機會。此即刑事訴訟法
    第196條明定「證人已由法官合法訊問，且於訊問時予當事
    人詰問之機會，且陳述明確別無訊問必要者，不得再行傳喚
    」，以與傳聞法則之理論相符，並與第159條之1規定相呼應
    。故上開尚未經被告行使詰問權之被告以外之人於審判外向
    法官所為之陳述及於偵查中向檢察官所為之陳述，應屬未經
    完足調查之證據，非謂無證據能力不容許作為證據。否則，
    如被告以外之人於本案審判中所為之陳述，與其先前在另案
    法官審判外或檢察官偵查中所為之陳述不符時，既謂後者無
    證據能力，依同法第155條第2項規定，即應悉數摒除不用，
    僅能採取其於本案審判中之陳述作為判斷之依據，按之現行
    刑事訴訟法關於傳聞證據排除例外之規定，殊難謂為的論。
    於法院踐行詰問程序後，綜合該被告以外之人全部供述證據
    ，斟酌卷內其他調查之證據資料，本於經驗法則及論理法則
    ，作合理之比較而為取捨、判斷，此屬實質證據價值之自由
    判斷問題，要無所謂其證據價值自比審判外之陳述為高之可
    言，最高法院95年度台上字第6675號判決可資參照。證人廖
    淑女、陳靜宜、邱國進、黃榮祥、蔡文路、丁○○、黃淑燕
    、周松、洪憲英、葛蘊和、陳姿綾於偵查中之結證陳述，
    固經辯護人於準備程序時否認渠等之證據能力，惟上開證人
    均於檢察官諭知證人具結之義務及偽證之處罰並命朗讀結文
    具結後，以證人之身分完整、連續陳述事件之經過，檢察官
    就上開偵查訊問之實施，並無任何違反相關規定之瑕疵，辯
    護人僅爭執上開證人於警詢時之陳述有受警方脅迫、誘導等
    情事，並未釋明於偵查中有何「顯有不可信之情況」，亦未
    具體指明證人等於檢察官訊問時，其等為陳述時之心理狀況
    受到何外力干擾，或曾受到何強暴、脅迫、詐欺、利誘等外
    力之干擾等之違法，難認有何「顯不可信之情況」；，且證
    人廖淑女、陳靜宜、邱國進、黃榮祥、蔡文路、黃淑燕、周
    松、洪憲英、葛蘊和、陳姿綾部分，亦於原審審理時到庭
    為證，已保障被告反對詰問之權利，證人丁○○部分，經原
    審2次傳喚經未到庭，然被告已明示捨棄對其詰問，有原審
    96年9月26日審判筆錄（第7頁）可查，並經本院傳拘無著，
    依刑事訴訟法第159條之1第2項及上揭判決意旨，上開證人
    於偵訊時之證詞，自具有證據能力。
三、按有事實足認被告或犯罪嫌疑人有最輕本刑為3年以上有期
    徒刑之罪嫌，並危害國家安全或社會秩序情節重大，而有相
    當理由可信其通訊內容與本案有關，且不能或難以其他方法
    蒐集或調查證據者，得發通訊監察書，前項通訊監察書，偵
    查中由檢察官依司法警察機關聲請或依職權核發，審判中由
    法官依職權核發，通訊保障及監察法第5條第1項第1款、第2
    項定有明文。經查，本案被告所持用如事實欄所示門號行動
    電話之監聽錄音，為臺灣南投地方法院檢察署檢察官核准在
    案，有詳載聲監案號、案由、監察電話、對象及譯文人等之
    臺灣南投地方法院檢察署通訊監察書及譯文紀錄等附卷可參
    ，是上揭監聽譯文，係司法警察依臺灣南投地方法院檢察署
    核發之通訊監察書，合法監聽電話錄製之錄音帶聽譯所得，
    被告復自承該通訊內容係其與各該證人所為之通話，各該證
    人亦證以係其與被告之通話（詳後述），又經本院依法踐行
    提示並告以要旨，自得採為本件之犯罪事實之證據。
四、其餘本件認定事實所引用之卷內所有卷證資料（包含人證與
    文書證據、物證等證據），被告及其辯護人均不爭執其證據
    能力，亦未曾於言詞辯論終結前聲明異議，本院審酌上開證
    據作成時之情況，並無違法取證之瑕疵，認以之作為證據為
    適當，依刑事訴訟法第159條之5之規定，均有證據能力。
貳、撤銷改判即有罪部分：
一、訊據上訴人即被告（下稱被告）丙○○固坦承有寄藏槍枝及
    子彈之犯行，及卷內所附通訊監察譯文均係其與廖淑女等人
    談論毒品之內容，並有交付海洛因或甲基安非他命與廖淑女
    等11人之事實，惟矢口否認有何販賣第一級毒品海洛因、第
    二級毒品甲基安非他命之犯行，辯稱：槍彈是其向警方自首
    而查獲，另與證人廖淑女、陳靜宜、邱國進、黃榮祥、周
    松、葛蘊和、陳姿綾係共同出資購買海洛因或甲基安非他命
    ，另與丁○○、蔡文路、黃淑燕、洪憲英則係共同施用海洛
    因及甲基安非他命，而扣案毛重22.68公克之海洛因1包實際
    上是糖粉，分裝袋是要裝毒品給洪憲英的，通訊監察譯文僅
    係節錄通話內容之片斷，並不足為取等語；辯護人另辯以：
    被告所涉販賣毒品部分，廖淑女等證人於審理時稱警、偵訊
    所述不實在，自不得為被告犯罪之證據，且扣案海洛因總毛
    重30.04公克，經送驗後淨重26.82公克，空包裝重3.42公克
    ，總重為30.24公克，較送驗前多出0.2公克，重量不符，而
    槍砲部分則因拘票上之案號案由欄僅載「95年度他字第1104
    號毒品防制條例一案」，顯未將被告所涉槍砲部分列入，故
    是否因警方監聽得知，顯有疑義，且查獲之員警賴啟賢亦於
    審理時證稱當時沒有確實之證據，足證當時警方亦僅有單純
    主觀上之懷疑，未達已發生合理可疑之程度，且甲○○指證
    筆錄所稱子彈是11顆，與扣案子彈為10顆不符等語。經查：
  (一)販賣毒品部分：
  (1)查被告於96年4月2日18時55分許，在南投市○○里○○路43
    5巷35號為警持拘票拘獲時，在上開處所扣得其所有疑似安
    非他命透明結晶2包（毛重分別為0.33公克、0.35公克），
    惟經送驗該2包均檢出「甲基安非他命」（淨重分別為0.103
    9公克、0.1148公克，驗餘淨重分別為0.1024公克、0.1134
    公克），有行政院衛生署草屯療養院草寮鑑字第0960004544
    號鑑定書附卷可稽（見原審卷一第143頁），是以本案所指
    「安非他命」應係「甲基安非他命」之誤，均應予更正，合
    先敘明。
  (2)販賣海洛因予廖淑女部分：
  證人廖淑女於96年3月19日偵查中證稱：被告是我女婿，事
    實上我就是有跟他購買毒品等語（參96年度偵字第1557卷，
    下稱偵卷第167頁），於96年4月11日偵查中證稱：「（問：
    上開96年2月15日、96年3月19日所為之警詢及偵訊筆錄中所
    指證向丙○○購買毒品之時間、地點、金額及數量是否願意
    作為證詞？）願意」等語（參偵卷第185頁）。而查證人廖
    淑女於96年2月15日警詢時，係證稱；「（問：警方提示95
    年12月17日16時14分20秒至95年12月17日17時12分41秒共三
    通譯文，你所持有0000000000聯絡丙○○持有0000000000電
    話，談論買賣毒品及行動電話買賣情形，請你解釋是何種意
    思？）是我要向丙○○購買毒品之情形」、「毒品有交易成
    功，在草屯鎮朝陽宮前交易，此次以新台幣16000元向他購
    買半錢海洛因」、「（問：警方提示95年12月20日21時30分
    05秒至95年12月20日21時53分56秒共三通譯文，你所持有00
    00000000聯絡丙○○持有0000000000電話，談論買賣毒品情
    形，請你解釋是何種意思？）是我要向阿寶（丙○○）購買
    毒品之情形」、「有交易成功，在我家（南投市○○○路33
    6號）樓下交易，此次以新台幣5000元向他購買四分之一錢
    海洛因」、「（問：警方提示95年12月19日18時01分47秒通
    訊監察譯文，丙○○持有0000000000聯絡你所持有00000000
    00電話，內容：『B喂A阿好否B我知道A你拿到你女兒處B好
    A那多少錢B我要給你8張（指毒品金額）A9張B好啦A到樓下
    打電話給我B半小時後」談論買賣毒品情形，請你解釋是何
    種意思？）是我要向阿寶（丙○○）購買毒品之情形」、「
    有交易成功，在台中市他租屋處樓下交易，此次以新台幣80
    00元向他購買四分之一錢海洛因」等語（參偵卷第136頁至
    第137頁）。
  經警方依法監聽證人廖淑女0000000000號行動電話與被告00
    00000000號行動電話通聯，於95年12月17日16時14分20秒，
    有「…（廖淑女，下簡稱廖）我馬上過去啦、（被告）喂現
    金順便給我、（廖）甚麼你要片又要跟我拿錢、（被告）嗯
    、（廖）那我拿片子換現金就好了阿、（被告）喔、（廖）
    對不對、（被告）嗯、（廖）你要片仔我給你要現金我跟你
    算一算，不然我以後怎麼作…、（被告）我現場還要拿東西
    給你妳不是要東西嗎、（廖）不一定啦我還你錢比較重要，
    拿去花的不重要、（被告）不要假、（廖）真的阿，我怕你
    不好做、（被告）好啦、（廖）等下又被你哥哥釘你阿、（
    被告）不是用釘的是用罵的、（廖）喔是用罵的、（被告）
    嗯伊兩支亞太拿給朋友2天就斷了、（廖）喔你跟益哥說我
    改天會他一下、（被告）妳到再打我快到草屯了、（廖）好
    啦」之內容；於同日8分8秒（未載時），有「（被告）喂、
    （廖）我從博愛路轉囝仔先進來庄內了、（被告）你從囝仔
    先進來、（廖）嗯、（被告）到社區左邊一間廟前面等我我
    馬上過去、（廖）好啦」之內容；於同日17時12分4秒，有
    「（廖）喂、（被告）你在那裡、（廖）朝陽宮啊、（被告
    ）朝陽宮、（廖）嗯。（被告）妳在裡面廟埕嗎、（廖）嗯
    。（被告）好啦」之內容；於95年12月20日21時30分5秒，
    有「（廖）喂、（被告）喂出門了嗎、（廖）我叫人送過去
    好否、（被告）送甚麼、（廖）錢阿、（被告）多少、（廖
    ）差不多5000阿、（被告）好我要去拿男子大盤！（廖）嗯
    、（被告）喔我們鄉下我聽我大仔說我們南投都被縮緊、（
    廖）喔、（被告）甚麼原因我不知道啦聽到風聲人家講的而
    已、（廖）喔等下你有可以寄一些回來否？（被告）男子嗎
    、（廖）女子啦、（被告）女子我現在沒有、（廖）好啦我
    先叫他拿前過去給你、（被告）阿我要跟你拿錢跟甚麼、（
    廖）罕、（被告）片子嗎、（廖）你要把那給我喔、（被告
    ）那兩張卡明天都會通嗎、（廖）會啦伊到我叫他打電話給
    你啦、（被告）甘仔店那裡嗎、（廖）嗯、（被告）好啦」
    之內容；於同日21時52分39秒，有「（廖）喂、（被告）問
    看到那裡啦、（廖）人過去了好。」之內容；於同日21 時
    53分36秒，有「（被告）喂、（廖）喂伊說再三分鐘到、（
    被告）伊開甚麼貨車、（廖）藍色的、（被告）妳跟他說我
    在紅綠燈下、（廖）喔好、（被告）阿賢的票你拿給我、（
    廖）我被狗屎查扣一些還有片在我要去找他、（被告）喔你
    去想辦法拿回來阿、（廖）好啦」之內容，此有通訊監察譯
    文附卷可證（見偵卷第139頁至第140頁）。
  經警方依法監聽被告0000000000號行動電話與證人廖淑女00
    0000 0000號行動電話通聯，於95年12月19日18時1分47秒，
    有「（廖）喂、（被告）阿好否？（廖）我知道、（被告）
    你拿到你女兒處、（廖）好、（被告）那多少、（廖）我要
    給你8張（被告）9張、（廖）好啦、（被告）到樓下打電話
    給我、（廖）半小時後」之內容，此亦有通訊監察譯文在卷
    足參（見偵卷第141頁）。
  又被告及證人廖淑女於偵查中及審理時均證述（參原審卷一
    第173頁）上開通訊監察譯文內容係渠等之對話無訛，被告
    於原審準備程序時亦供稱係談論毒品之事，再核以證人廖淑
    女於偵查中所證述該內容為渠二人談論交易毒品之事，並明
    確指出交易毒品種類、數量、金額及地點，亦與上開通訊監
    察譯文大致相符，及卷附證人廖淑女指認被告之南投縣政府
    警察局刑事警察大隊指認犯罪嫌疑人紀錄表1紙（參偵卷第
    141 頁），足徵被告與證人廖淑女間，確有如附表一編號1
    至3所示之時間、地點、交易方式、金額及數量，而為毒品
    海洛因之買賣。雖證人廖淑女於原審審理時改口證稱：我的
    毒品是向林國波買的，有跟被告共同施用過毒品，偵訊筆錄
    關於被告部分是不實在的，通訊監察譯文是說要拿手機易付
    卡給被告，在朝陽宮交易那次是跟林國波買毒品，在我家樓
    下交易那次也是林國波送來給我的，通聯中說8、9張是說拿
    電話卡，我沒有向被告購買海洛因等語（參原審卷一第172
    頁至第176頁）。惟依被告與證人廖淑女間之上開通訊監聽
    譯文內容，於通話中並未曾提及有合資購買、一起施用，甚
    至有被告與證人廖淑女以外之第三人參與渠二人之間情事存
    在；再依證人廖淑女持用之00000000 00號行動電話與被告
    0000000000號行動電話通訊監察譯文，於95年12月17日16時
    14分20秒許時，固有提及「（廖）嗯片子是兩塊威寶一塊中
    華啦，泰哥兩片，亞太2塊這樣滿意嗎？（被告）滿意是滿
    意，但你要先拿4塊亞太給我啦，免錢給你啦」、「（被告
    ）那我跟姐仔說都斷了第2天就斷了、（廖）就算斷話也還
    剩一支電話、（被告）我總共跟你拿5支電話」等之內容（
    參偵卷第138頁），惟自同通電話其後之「（被告）我現場
    還要拿東西給你妳不是要拿東西嗎」之內容觀之（參偵卷第
    139頁），顯見被告與廖淑女間不僅只有談論電話卡之內容
    而已。可見證人廖淑女於原審審理時證述否認有向被告購買
    海洛因，與上揭通訊監聽譯文內容不相一致，自不足採信。
    而被告辯稱係與證人廖淑女共同出資購買海洛因乙節，與事
    證不符，就此所辯，顯係避重就輕之詞，不足採信。
  (3)販賣海洛因予陳靜宜、邱國進，及販賣甲基安非他命與邱國
    進部分：
  證人陳靜宜於偵查中證稱：「（問：監聽譯文及指認照片是
    否為妳向丙○○所購買毒品之資料？）是」、「（問：被告
    為你妹夫為何還需要向他購買毒品？）我都跟他要，因為他
    買毒品也需要錢，所以我也要拿錢給他」、「（問：自何時
    開始跟他購買毒品？）95年11月間到12月中，大約購買4次
    ，跟譯文所述的差不多」、「（問：交易地點？）都跟警訊
    說的一樣」、「（問：毒品數量及金額是否跟警訊筆錄相同
    ？）是」、「（問：購買毒品為何？）海洛因」等語（參偵
    卷第290頁至第291頁）。而查陳靜宜於警詢時係證稱：我是
    向綽號阿寶之人購買海洛因供己施用，我用0000000000號行
    動電話撥打他的0000000000、0000000000等電話，自95年11
    月間至12月12日中午，共向他購買4次海洛因，每次購買半
    錢（淨重約1.8公克），價格是新台幣12000元，我記得在南
    投市○○○村○○路旁、草屯鎮○○路旁等及其他不特定地
    點交易毒品，於95年12月12日18時5分39秒起，我的0000000
    000號行動電話撥打阿寶0000000000號行動電話是我要向阿
    寶購買海洛因，通訊監察譯文中提到當天他叫我到草屯鎮○
    ○路南開科技大學斜對面中日超商前等他，95年12月12日19
    時3分35秒起，阿寶以0000000000號行動電話撥打我的00000
    000 00號行動電話，通訊監察譯文中6是指尚欠他6000元，1
    8是指應給他18000元，12是指我僅付給他12000元，這次是
    我向阿寶購買1小包海洛因2分之1錢約1.8公克，我是以新台
    幣12000向他購買，但我僅給他12000元，尚欠他之前購買的
    6000元，這次是一手交錢一手交貨，95年12月12日19時5分
    19秒起，我以0000000000號行動電話撥打阿寶0000000000號
    行動電話，是我和邱國進向阿寶反應購買的海洛因重量不夠
    的意思，通訊監察譯文中2.04是指購買的海洛因含袋重應該
    是2. 04公克，1.7是指實際上只有1.7公克，淨重應該是1.8
    公克，但是他僅拿給我1.5公克，0.3指海洛因少0.3公克，
    平時我向阿寶購買海洛因毒品時，都是和邱國進一起去，阿
    寶就是被告丙○○等語（參偵卷第260頁至第265頁）。證人
    陳靜宜並於原審審理時證稱：被告有在中興新村中興路、草
    屯中正路南開大學對面交付海洛因給我，通聯譯文是關於毒
    品等語（參原審卷一第167頁、第169頁）。
  證人邱國進於偵查中證稱：「（問：監聽譯文及指認照片是
    否為妳向丙○○所購買毒品之資料？）是」、「我是透過我
    太太陳靜宜打電話給他，因為他買毒品也需要錢，所以我也
    要拿錢給他」、「（問：購買毒品種類？）海洛因及安非他
    命」、「（問：購買毒品數量、金額、種類、次數是否如警
    訊筆錄所載？）是」、「（問：交易地點？）草屯鎮○○道
    、也有在草屯鎮○○路中日超商附近」、「（問：購買毒品
    時是跟陳靜宜一起去，還是自己去？）是跟我太太陳靜宜一
    起去的」等語（參偵卷第291頁至第292頁）。而查證人邱國
    進於警詢時係證稱：我曾和陳靜宜一起去向阿寶購買甲基安
    非他命供己施用，是用陳靜宜0000000000號行動電話撥打他
    的000000 0000、0000000000等電話，自95年11月間至12月
    12 日中午，我曾向阿寶購買1小包半錢（淨重約1.8公克）
    甲基安非他命，價格是新台幣5000元1次，這段期間我曾載
    陳靜宜向阿寶購買3至4次海洛因，每次購買半錢（淨重約1.
    8公克），價格是新台幣12000元，我們都是持0000000000撥
    打阿寶手機，經連絡後約定交易毒品之地點，我記得在南
    投市○○○村○○○○道下路旁、草屯鎮○○路旁及其他不
    特定地點交易毒品，於95年12月12日18時5分39秒起，陳靜
    宜的000000000 0號行動電話撥打阿寶0000000000號行動電
    話，是我們要向阿寶購買海洛因，通訊監察譯文中提到當天
    他叫我到草屯鎮○○路南開科技大學斜對面中日超商前等他
    ，95 年12月12日19時3分35秒起，阿寶以0000000000號行動
    電話撥打陳靜宜的0000000000號行動電話，當時我有在場，
    通訊監察譯文中6是指尚欠他6000元，18是指應給他18000元
    ，12 是指我僅付給他12000元，這次我們向阿寶購買1小包
    海洛因，2分之1錢約1.8公克，我是以新台幣12000向他購買
    ，但我們給他1200 0元尚欠他之前購買毒品所欠的6000元，
    這次是一手交錢一手交貨，95年12月12日19時5分19秒起，
    陳靜宜以000000000 0號行動電話撥打阿寶0000000000號行
    動電話，是我和陳靜宜向阿寶反應購買的海洛因重量不夠的
    意思，通訊監察譯文中2.04是指購買的海洛因含袋重應該是
    2.04公克，1.7是指實際上只有1.7公克，淨重應該是1.8公
    克，但是他僅拿給我1.5公克，0.3指海洛因少0.3公克，平
    時我向阿寶購買海洛因毒品時，都是我和陳靜宜一起去，阿
    寶就是被告丙○○等語（參偵卷第272頁至第278頁）。
  經警方依法監聽證人陳靜宜0000000000號行動電話與被告00
    0000 0000號行動電話與通聯，於95年12月12日18時5分39秒
    ，有「（被告）喂、（陳靜宜，下簡稱宜）喂我到了、（被
    告）你到了嗎？（宜）恩、（被告）你到中日超商等我、（
    宜）好啦」之內容；於同日19時3分35秒，有「（宜）喂、
    （被告）喂安怎？我們証實一下、（宜）嗯、（被告）6 嘛
    、（宜）嗯、（被告）18你給我12、（宜）嗯對、（被告）
    好」之內容；於同日19時5分19秒，有「（被告）喂、（宜
    ）喂你一包不夠重喔？（被告）為什麼不夠？（宜）你含袋
    多少？（被告）2.04阿、（宜）2.04嗎？（被告）嗯、（宜
    ）不可能，我算含袋只有1.7而已、（被告）含袋多少？（
    宜）1.7而已、（被告）含袋1.7、（宜）嗯喂（被告）好啦
    ！怎麼會這樣？（宜）我不知道我們阿國說的、（邱國進，
    下簡稱邱）喂、（被告）嗯、（邱）真的阿！現在過磅不足
    阿？（被告）喂喂你叫靜宜跟我講、（邱）伊說靜宜妳跟他
    講、（宜）喂，那你知道喔、（被告）嗯阿現在是要減多少
    啦？（宜）要減多少？（邱）實重要1.8只有1.5少0.3、（
    宜）少0.3、（被告）少0.3我改天補給你（宜）好啦」之內
    容。（參偵卷第280頁）。
  被告及證人陳靜宜、邱國進於原審審理時證述，上開通訊監
    察譯文內容係渠等三人之對話無訛，被告及證人陳靜宜亦供
    稱係談論毒品之事，再核與證人邱國進、陳靜宜於偵查中明
    確證述交易毒品種類、數量、金額及地點，及卷附證人陳靜
    宜、邱國進指認被告之南投縣政府警察局刑事警察大隊指認
    犯罪嫌疑人紀錄表2紙（參偵卷第267頁、第282頁），足徵
    被告與證人陳靜宜、邱國進及被告與邱國進間，確有如附表
    一編號4及附表二編號1所示之時間、地點、交易方式、金額
    及數量，而為毒品海洛因及甲基安非他命之買賣，至起訴書
    認係證人陳靜宜、邱國進分別於95年11月間某日起至95年12
    月12日某時許止，每次以12000元向被告購買海洛因1.8公克
    ，各有4次，顯有誤會。至被告辯稱：是合買毒品等語，證
    人陳靜宜則於原審審理時改證稱：我有跟被告一起施用毒品
    ，也有跟被告拿過，但是沒有給他錢，警、偵訊所述不實在
    ，被告也沒有跟我收錢，監聽譯文有的不是照我電話中的說
    法，通聯紀錄中提到海洛因分量不夠，是被告自己說要給我
    多少等語（參原審卷一第165頁至第169頁），證人邱國進於
    原審審理時改證稱：警、偵筆錄是被告說一起拿比較便宜，
    算是集資，跟他朋友拿，我拿錢給被告，被告幫我拿毒品，
    我拿多少錢，他就拿多少份量給我，通訊監察譯文內提到少
    0.3部分，是被告在他朋友家，被告說有少的話，他跟他朋
    友講，在中二高交流道附近，是被告的朋友拿過來的，是我
    跟陳靜宜一起去的，通訊監察譯文中說到中日超商，是我與
    陳靜宜去等被告的朋友，是要跟被告的朋友買海洛因，6及
    18是指欠他朋友6000元及18000元，我不知道他朋友的名字
    等語（參原審卷第177頁至第180頁）。惟證人陳靜宜此部分
    證述未給被告錢部分，除與被告供述係「合資」（即雙方均
    有出資）不符外，亦與一同向被告拿取毒品之證人邱國進上
    開於原審審理時證述：我拿錢給被告，被告幫我拿毒品等語
    相悖；且依被告與證人陳靜宜、邱國進間之上開通訊監聽譯
    文內容，於通話中並未曾提及有合資購買、一起施用之情形
    ，甚至被告係向陳靜宜稱「你到中日超商等『我』、少0.3
    『我』改天補給你」，並未提到係到中日超商等被告之朋友
    ，及要求其友人補給不足重量的部分，且若雙方無金錢交易
    ，則何須斤斤計較所交付毒品數量是否足夠，故被告就此所
    辯，顯係避重就輕之詞，不足採信，而證人陳靜宜及邱國進
    於原審審理時改證述否認有向被告購買海洛因及甲基安非他
    命，除多所矛盾外，更與上揭通訊監聽譯文內容不相一致，
    自不足採信。
  (4)販賣海洛因及甲基安非他命予黃榮祥部分：
  證人黃榮祥於96年4月3日偵查中證稱：95年12月19日19時許
    ，和被告約定交易甲基安非他命時間、地點，95年12月20日
    20時許，在南投市○○路交易，購買甲基安非他命3千元；9
    5年12月20日20時22分許，和被告聯絡購買海洛因，同日23
    時許，在草屯鎮富林里購買海洛因5千元；95年12月21日19
    時39分許，在南投市○○路購買甲基安非他命5千元；95年
    12月21日20時50分許，在南投市○○道路購買甲基安非他命
    5千元，海洛因1萬3千元，我是以0000000000、0000000000
    號行動電話撥打被告手機0000000000和他連絡，和被告這幾
    次交易都有在通訊監察譯文裡等語（參偵卷第209頁至第212
    頁）；於96年4月9日偵查中證稱：是如警訊筆錄所言，分別
    如監聽譯文所述之時間，及我所述之地點、數量、金額，分
    別向被告購買毒品等語（參偵卷第216頁）。而查證人黃榮
    祥於同日警詢時證稱：我向綽號阿寶購買海洛因及甲基安非
    他命，於96年1月16日18時16分41秒起、同日19時52分11 秒
    起、我持用0000000000號行動電話與被告0000000000號行動
    電話通聯，是我要向被告購買海洛因及甲基安非他命的意思
    ，半個是指半錢海洛因及甲基安非他命，這次我以6500元向
    被告買1小包毛重0.9公克的海洛因，以2500元向被告購買1
    小包0.9公克的甲基安非他命，是在96年1月16日20時15分許
    ，在南投市貓羅溪畔附近，一手交錢一手交貨完成交易，於
    96年1月17日21時57分6秒起，我持用0000000000號行動電話
    傳簡訊給被告0000000000號行動電話，漂亮的石頭是指甲基
    安非他命，這次我以3000元向被告買1小包毛重0.9公克的甲
    基安非他命，是在96年1月17日22時30分許，在南投市貓羅
    溪畔附近，一手交錢一手交貨完成交易，於96年1月22日22
    時27分50秒起，我持用0000000000號行動電話與被告000000
    0000號行動電話通聯，是我要向被告購買甲基安非他命的意
    思，這次我以3500元向被告買1小包毛重0.9公克的甲基安非
    他命，是在96年1月22日23時5分許，在草屯鎮○○路永和豆
    漿附近路旁，一手交錢一手交貨完成交易等語（參偵卷第24
    3頁至第252頁）。
  經警方依法監聽被告0000000000號行動電話與證人黃榮祥00
    00000000號行動電話通聯，於95年12月19日11時45分，有「
    （被告）喂、（黃榮祥，下簡稱祥）喂用一啦、（被告）我
    這是強的不是濕的喔、（祥）我一個、（被告）到見面談、
    （祥）好」之內容；於95年12月20日20時12分11秒，有「（
    被告）喂、（祥）你要下來嗎？（被告）等下、（祥）嗯硬
    的半個、（被告）喔大半或小半、（祥）半個、（被告）我
    等下打電話給你、（祥）好啦」之內容；於同日20時22 分2
    秒，有「（祥）喂、（被告）松哥我阿寶啦、（祥）嗯、（
    被告）你都表明的、（祥）我半錢啦還問我大半或小半、（
    被告）好啦你再招看有無否湊一錢啦、（祥）去哪裡找、（
    被告）我10點就下去」之內容；於同日22時49分6秒，有「
    （被告）喂、（祥）喂老大你說半小時、（被告）我在等尺
    啦、（祥）人家在等啦、（被告）我在等尺啦、（祥）你打
    電話這支、（被告）好啦」之內容；於同日23時26分50秒，
    有「（祥）喂、（被告）你來草屯啦、（祥）你過來南投、
    （被告）不要啦、（祥）我在南投，不然一半一半，我這裡
    有人客在等、（被告）那我們來…、（祥）那你說阿…不然
    老地方、（被告）嗯…在那裡、（祥）牛排那裡、（被告）
    好、（祥）我十分鐘到達、（被告）我不用十分鐘、（祥）
    我要啦，我在南投啦」之內容，於同日23時37分11秒，有「
    （被告）喂、（祥）到了你在那裡、（被告）在後面啦、（
    祥）喔」之內容；於95年12月21日19時39分43秒，有「（祥
    ）喂、（被告）可以過去拿了嗎？（祥）可以阿、（被告）
    你要給我多少、（祥）4500、（被告）好啦」之內容；於同
    日20時50分32秒，有「（祥）喂、（被告）你在那裡、（祥
    ）南投、（被告）我趕時間、（祥）你在那裡、（被告）在
    旱溪岸、（祥）喔、（被告）南投都縮死了沒有原封的不要
    騙我、（祥）嗯、（被告）我開粉紅小車電燈黃色的、（祥
    ）好啦」之內容（參偵卷第253頁至第254頁）。
  經警方依法監聽證人黃榮祥0000000000號行動電話與被告00
    00000000號行動電話通聯，於96年1月16日18時6分41秒，有
    「（祥）喂、（被告）我到了、（祥）到了嗎、（被告）我
    在禮拜夜市這裡、（祥）祖祠路、（被告）免啦迴轉有一家
    幼稚園你知道、（祥）我知道、（被告）來那裡見面、（祥
    ）好啦」之內容；於同日19時52分11秒，有「（祥）喂、（
    被告）喂松哥安怎、（祥）阿女子一半算便宜點否、（被告
    ）你說怎樣、（祥）女子一半算便宜點、（被告）松哥我跟
    你說你拿半個，我只賺1千，那個白癡會做這種事？（祥）
    嗯、（被告）真的、（祥）阿你人在那裡、（被告）你若相
    信我我絕對是這樣、（祥）阿度數有到嗎、（被告）你是多
    說的老生常談、（祥）嗯、（被告）阿現在呢要處理嗎、（
    祥）好啊、（被告）你在那裡、（祥）南投、（被告）要在
    那裡見面？（祥）我在軍功寮都可以、（被告）在阿嫂子那
    裡我到我打電話給你、（祥）好」之內容。（參偵卷第255
    頁）
  經警方依法監聽證人黃榮祥0000000000號行動電話與被告00
    0000 0000號行動電話通聯，於96年1月17日21時57分06秒，
    黃榮祥傳簡訊予被告，內容為「寶回來了電話告知有沒有帶
    漂亮的石頭回來嗎」（參偵卷第256頁）。
  經警方依法監聽證人黃榮祥0000000000號行動電話與被告00
    00000000號行動電話通聯，於96年1月22日22時16分8秒，有
    「（祥）我到了、（被告）到處都是臨檢，不要啦、（祥）
    我錢給你，我們就走了，我到了佑民了、（被告）我在大觀
    這裡、（祥）我們在那裡等你、（被告）你走太平路，草溪
    路有臨檢，我們在俊安的巷子等、（祥）好啦」之內容；同
    日22時27分50秒，有「（被告）你現在在那裡、（祥）我在
    百安，還是俊安、（被告）是俊安啦、（祥）好的」之內容
    （參偵卷第257頁）。
  被告及證人黃榮祥於偵查中及原審審理時證述（參原審卷一
    第185頁），上開通訊監察譯文內容係渠等關於毒品之對話
    無訛，再核以證人黃榮祥於偵查中明確證述渠二人間交易毒
    品種類、數量、金額及地點，與上開通訊監察譯文大致相符
    ，及卷附證人黃榮祥指認被告之南投縣政府警察局刑事警察
    大隊指認犯罪嫌疑人紀錄表1紙（參偵卷第194頁），足徵被
    告與證人黃榮祥間，確有如附表一編號5至7及附表二編號2
    至7所示之時間、地點、交易方式、金額及數量，而為毒品
    海洛因及甲基安非他命之買賣。雖被告辯以：是一起合資購
    買等語；證人黃榮祥則於原審理時改證稱：我是跟被告合夥
    購買海洛因及甲基安非他命等語（參原審卷一第184頁至第
    186頁）。惟依被告與證人黃榮祥間之上開通訊監聽譯文內
    容，於通話中並未曾提及有合資購買、一起施用之情事存在
    ，而係證人黃榮祥直接向被告提出購買毒品之種類及數量，
    即上開譯文內之「硬的」、「女子」及「一個」、「半錢」
    等暗語，甚且被告亦向證人黃榮祥表示「松哥我跟你說你拿
    半個，我只賺1千，那個白癡會做這種事」等語，益證被告
    交付海洛因及甲基安非他命予黃榮祥時，確有營利之意圖存
    在。故被告就此所辯，顯係事後卸責之詞，不足採信，而證
    人黃榮祥於原審理時證述係與被告合資購買海洛因，亦與上
    揭通訊監聽譯文內容不相一致，其證述自不足採。
  (5)販賣甲基安非他命予蔡文路部分：
  證人蔡文路於偵查中證稱：我施用的海洛因是向綽號大頭之
    被告購買的，我的行動電話是0000000000，被告的電話就是
    通訊監察譯文內的電話，一個是指甲基安非他命，警訊筆錄
    實在，交易地點在南投縣名間鄉○街村○○街77巷14號住處
    等語（參偵卷第309頁至第310頁）；於原審審理時亦證稱：
    我施用的甲基安非命是拜託被告幫我聯絡的，因為我不知道
    從何處拿，就問他，被告拿了以後就給我，我們一起施用，
    96年3月5日23時35分56秒之通聯，是說甲基安非他命1包15
    00元，在當天晚上凌晨，被告拿1包甲基安非他命去我家給
    我，我拿1500元給他，我們就一起施用，偵訊時說施用的毒
    品是跟被告買的為實在，我總共跟被告買過1次，就是上述
    1500元那次，是我拜託他，被告拿一些去我家跟我一起施用
    ，我不知道被告出多少錢，我告訴被告我身上有1500元，要
    拿1500元的毒品等語（參原審卷二第67頁至第74頁）。
  經依法監聽證人蔡文路0000000000號行動電話與被告000000
    0000號行動電話通聯，於96年3月5日20時39分20秒，有「蔡
    文路，下簡稱蔡）你那邊東西好嗎？（被告）這個我不敢跟
    你講…好不好是個人認定的、（蔡）你拿出去…有沒有人說
    過沒效？（被告）我哪有被人嫌過？你有聽過嗎？（蔡）我
    這次這邊的都是有味道的…（被告）嗯…我們電話不要講的
    這麼、（蔡）你在哪裡…（被告）我在市區、（蔡）這麼遠
    喔、（被告）我等一下會到鄉下…你如果確定要再說…（蔡
    ）多少？（被告）十一、（蔡）好…」之內容；於同日23時
    35分56秒，有：「（被告）誰？（蔡）我文路啦！（被告）
    做啥？（蔡）你在市區嗎？（被告）嗯…怎樣？拿東西嗎？
    （蔡）一個…小的、（被告）一個喔…1500而已ㄋㄟ…（蔡
    ）1500而已…懶的跑嗎？（被告）是沒有啦…自己人沒賺錢
    也會過去…我20分鐘休息後再過去」，於96年3月6日0時15
    分59秒，被告表示1個小時內或過去找蔡文路，於96年3月6
    日1時40分2秒許，被告向蔡文路表示會遲到15分鐘，相約門
    口碰面之內容（參偵卷第302頁至303頁）。
  被告於原審準備程序及證人蔡文路於偵查中、原審審理時證
    述，上開通訊監察譯文內容係渠等關於毒品之對話無訛，再
    核以證人蔡文路上開證述，明確指證係以1500元向被告購買
    1包甲基安非他命，與上開通訊監察譯文相符，及卷附證人
    蔡文路指認被告之南投縣政府警察局刑事警察大隊指認犯罪
    嫌疑人紀錄表1紙（參偵卷第301頁），足徵被告與證人蔡文
    路間，確有如附表一編號8所示之時間、地點、交易方式、
    金額及數量，而為毒品甲基安非他命之買賣。雖被告於審理
    時辯以：係與被告合資購買後一起施用或於原審審理辯以該
    譯文1500元係在講罰單之事等語，惟依上開譯文，係提及「
    （蔡）一個…小的、（被告）一個喔…1500而已ㄋㄟ…（蔡
    ）15 00而已…懶的跑嗎？（被告）是沒有啦…自己人沒賺
    錢也會過去…我20分鐘休息後再過去」等語，無隻字片語提
    及罰單之事，更無法依上開內容看出與罰單有何關聯，另亦
    無合資後一起施用之情，況證人蔡文路已於偵查中及原審審
    理時均結稱是要以1500元向被告購買甲基安非他命1小包，
    益徵被告所辯無證據可憑，難以採信。
  (6)販賣海洛因與丁○○部分：
  證人丁○○於偵查中證稱：我向被告購買4次海洛因，第一
    次是於96年3月13日21時許，在草屯鎮○○路與中興路口，
    交易金額為1千元，第二次於96年3月15日21時許，在同上地
    點，交易金額為1千元，第三次於96年3月17日11時許，在同
    上地點，交易金額為1千元，第四次於96年3月19日20時許，
    在同上地點，購買4分之1錢，金額6千元之海洛因，我與被
    告這幾次交易都有在通訊監察譯文裡等語（參偵卷第335頁
    至第336頁）；證人洪憲英亦於偵查中證稱：就我所知，被
    告還有販賣毒品給丁○○等語（參偵卷第434頁）。
  經依法監聽被告0000000000號行動電話與證人丁○○000000
    0000號行動電話通聯，於96年3月13日21時2分57秒，有「（
    丁○○，下稱簡）我在雜貨店，我要再一個，錢先給你，伍
    仟要給你、（被告）你要多少，散的、（簡）一仟元、（被
    告）我到了，下來再講」之內容；於同日21時12分23秒，有
    「（簡）北投國民住宅到了、（被告）那麼快、（簡）財神
    進來這裡、（被告）好啦」之內容；於96年3月15 日21時58
    分45秒，有「（被告）我沒有錢拿了、（簡）現金處理、（
    被告）你要幾張、（簡）一張、（被告）你等我電話」之內
    容；於同日22時3分31秒，有「（被告）等一下電話給你在
    天橋下雜貨店，我弟弟會拿給你、（簡）多少、（被告）10
    00元賺200元」之內容；於同日22時18分47秒，有「（被告
    ）我弟弟開紅色車、（簡）好」之內容；於同日22時32分32
    秒，有「（簡）我們用好了、（被告）好」之內容；於同年
    月17日11時25分49秒，有「（簡）身上1000元、（被告）我
    一樣丟給你，1000元先給我，剩下的錢幾天給我、（簡）三
    天」之內容；於同日22時7分54秒，有「（被告）有讚嗎、
    （簡）讚，沒有第二句話」之內容；於同年月19日1時29 分
    39秒，有「（簡）你方便叫你朋友送過來、（被告）六仟就
    給他，我給他都是一樣的」之內容、於同日1時33分7秒，有
    「（被告）你到了，打給我，我叫他出去、（簡）1000元拿
    給他是嗎、（被告）拿給他」之內容；於同日20時40分11秒
    ，有「（被告）你拿6000元給我，要多少、（簡）沒有了，
    只能拿散的、（被告）我下去，拿一些散的給你」之內容；
    於同日21時23分20秒，有「（被告）你在那裡雜貨店、（簡
    ）是」之內容（參偵卷第323頁至第324頁）。
  被告於原審準備程序及證人丁○○於偵查中證述，上開通訊
    監察譯文內容係渠等關於毒品之對話無訛，再核以證人丁○
    ○及證人洪憲英於偵查中證述，及證人丁○○明確指出交易
    毒品種類、數量、金額及地點，與上開通訊監察譯文大致相
    符，及卷附證人丁○○指認被告之南投縣政府警察局刑事警
    察大隊指認犯罪嫌疑人紀錄表1紙（參偵卷第320頁），足徵
    被告與證人丁○○間，確有如附表一編號8至11所示之時間
    、地點、交易方式、金額及數量，而為毒品海洛因之買賣。
    雖被告於本院審理時辯以：只有與丁○○一起施用，於原審
    時另辯以，通訊監察譯文是在說丁○○要拿給我欠我太太的
    錢等語。惟依上開通訊監聽譯文內容，於通話中並未曾提及
    有一起施用或要償還積欠被告太太金錢之情事存在，而係證
    人丁○○直接向被告提出購買之種類、數量及交易地點，即
    上開譯文內之「一個」、「一張」及「一仟元」、「6000元
    」與「雜貨店」等暗語，及「有讚嗎」、「讚，沒有第二句
    話」等討論海洛因施用後之效果，甚且被告亦向證人丁○○
    表示「1000元賺200元」等語，益證被告交付海洛因與丁○
    ○時，確有營利之意圖存在。故被告就此所辯，顯係事後卸
    責之詞，不足採信。
  (7)販賣甲基安非他命予黃淑燕部分：
  證人黃淑燕於偵查中證稱；我向被告購買2次甲基安非他命
    ，第一次是在96年3月中旬，在草屯鎮○○路第一銀行附近
    ，購買金額2千元，以我的手機0000000000撥打被告0000000
    000號手機聯絡，第二次在96年3月31日，交易地點同上，金
    額3千元，聯絡方式亦同上等語（參偵卷第367頁至第368頁
    ）；於原審審理時證稱：我施用的甲基安非他命是從被告來
    的，在偵訊筆錄指證向被告買過甲基安非他命是實在的，是
    我拿錢叫被告幫我買，而且他說跟這裡拿比較便宜，所以都
    是被告幫我拿的，我是用0000000000號行動電話與被告聯絡
    ，分別於96年3月中旬及同年3月底，在草屯鎮第一銀行附近
    ，各購買2千元及3千元之甲基安非他命等語（參本院卷二第
    100頁至第103頁）；證人洪憲英於偵查中證述：就我所知，
    被告還有販賣毒品給周松女友（按即黃淑燕）等語（參偵
    卷第434頁）。而被告亦坦承有交付證人黃淑燕甲基安非他
    命之事實，及卷附黃淑燕指認被告之南投縣政府警察局刑事
    警察大隊指認犯罪嫌疑人紀錄表1紙（參偵卷第350頁），足
    徵被告與證人黃淑燕間，確有如附表二編號9、10所示之時
    間、地點、交易方式、金額及數量，而為毒品甲基安非命之
    買賣。
  雖被告辯稱：是與黃淑燕合資購買，一起施用等語，證人黃
    淑燕於原審審理時改稱：海洛因是我們合夥去拿的，每次我
    們都出一樣的錢等語（參原審卷第100頁、第103頁）。惟查
    ，證人黃淑燕於偵查中係稱向被告「購買」，用語明確，而
    非與被告「合買」，二者差異甚大；而若係合買，被告又每
    次僅交付1包甲基安非他命，證人黃淑燕亦不知悉被告購買
    多少重量之甲基安非他命（參原審卷二第103頁），則被告
    是否確有出資購買顯有疑義；再者，若確係要一同施用，則
    被告應係直接送至證人黃淑燕住所或請證人黃淑燕直接至被
    告住所，應無必要約定在草屯鎮○○路第一銀行之公眾往來
    場所交易之必要，故被告此部分所辯及證人黃淑燕事後翻異
    之詞，實為脫免被告罪責所為，均難以憑採。
  (8)販賣海洛因與周松部分：
  證人周松於偵查中證稱：海洛因是跟我同父異母的被告拿
    的，因為以前他欠我錢，現在他給我毒品，也沒有給我收錢
    ，是在96年3月中旬、3月底及4月2日凌晨，在中興交流道下
    及南開技術學院附近拿給我，他都不曾收錢，海洛因每次都
    拿半錢，他說以後再一起結算等語（參偵卷第394頁至第396
    頁）；於原審審理時證稱：被告在跑路的時候，我曾經資助
    他，所以後來被告曾經拿海洛因給我，被告欠我最少有10幾
    萬元，我確實有在96年4月3日警詢時說我每次向被告拿半錢
    ，抵4千元等語（參原審卷一第189頁至第192頁）；證人洪
    憲英亦於偵查中證稱：就我所知，被告還有販賣毒品給周
    松等語（參偵卷第434頁），且被告亦坦承有交付海洛因與
    證人周松之事實，及卷附證人周松指認被告之南投縣政
    府警察局刑事警察大隊指認犯罪嫌疑人紀錄表1紙可稽（參
    偵卷第379頁），由上足徵被告與證人周松間，確有如附
    表一編號12所示之時間、地點、交易方式及數量，每次以抵
    償被告對周松4000元債務之代價，而為毒品海洛因買賣。
  雖被告辯以：若周松有錢就合買，若沒錢就共同吸食等語
    ，證人周松另於原審審理時改證稱：我所有的毒品都是向
    朋友拿的，是警察叫我說向被告拿了三次，在96年3月中旬
    ，是綽號「阿孫」之人拿甲基安非他命給我，我不曾到過南
    開技術學院那裡，海洛因是向「阿孫」拿的，我沒有向被告
    拿過海洛因等語。惟查，被告所辯係與證人周松合買，已
    與證人周松上開審理時證述：未向被告拿過海洛因乙節互
    相矛盾，且周松於原審審理時先稱被告拿毒品給我的時候
    ，沒有向我收取費用等語（參原審卷一第189頁），後又改
    稱沒有向被告拿過海洛因等語（參原審卷一第193頁），其
    自身證述亦前後齟齬；由上可認，被告所辯係避重就輕之詞
    ，而證人周松此部分所證，亦係迴護被告之語，均非可採
    。
  (9)販賣海洛因與洪憲英部分：
  證人洪憲英於96年4月3日偵查中證稱：我的行動電話是0000
    0000 00，我向被告購買7、8次海洛因，自96年3月初至4月2
    日止，地點都是被告拿去我家賣給我，因為被告以前有欠我
    錢，拿海洛因來抵債，每次拿3千元海洛因給我等語（參偵
    卷第417頁）；於96年5月3日偵查中證稱：向被告購買毒品
    是用我的0000000000號行動電話與被告0000000000號行動電
    話聯絡，交易地點、毒品種類、金額、數量如警訊筆錄所載
    等語（參偵卷第433頁至第434頁）。而查洪憲英於同日警詢
    筆錄係證稱：我施用毒品來源均向被告購買，並非他無償提
    供，而被告持用0000000000號行動電話與我持用0000000000
    號行動電話，於96年3月17日10時22分6秒起及同日10時30分
    48秒起之通聯，是被告問我有沒有海洛因的意思，因為前天
    向他購買的我都施用完了，我是在96年3月16日21時許，在
    我草屯鎮○○里○○路391巷13之2號住處前，以3000元向被
    告購買1小包0.6公克的海洛因，一手交錢一手交貨完成交易
    ，又96年3月18日22時1分7秒起、同年月19日1時31分38秒起
    、同日1時53分31秒起之通聯，是我要向被告購買海洛因的
    意思，我是在96年3月18日23時15分許，在同上住處前，以
    3000元向被告購買1小包0.6公克的海洛因，一手交錢一手交
    貨完成交易，於96年3月19日15時45分38秒起、同日16時4分
    19秒起之通聯，是我朋友要向被告買安非他命，但是他剛好
    沒有，我自己上去跟被告買海洛因，我是在96年3月19日16
    時50分許，在台中市○○○街某大樓4樓，以3000元購買1小
    包0. 6公克海洛因，一手交錢一手交貨完成交易，於96年3
    月19日21時3分41秒起之通聯，是我要向被告購買海洛因的
    意思，我是在96年3月19日21時45分許，在我同上住處前，
    以600 0元向被告購買1小包1.2公克的海洛因，一手交錢一
    手交貨完成交易，除上述4次之外，我還向被告買過4次海洛
    因，是96年3月6日至3月中旬左右，買1 次6000元，3次3000
    元，每次1小包，重量0.6公克或1.2公克，都是被告送到我
    上開住處附近賣給我，以一手交錢一手交貨完成交易，其中
    在96年3月9日20時許，在我上開住處，以3000元向被告購買
    1小包0.6公克海洛因等語（參偵卷第422頁至第428頁）；於
    原審審理時證稱：我的毒品來源是被告拿給我的，被告之前
    欠我錢，所以我沒有毒品的時候，我向被告要的，我施用海
    洛因，所以拿來抵債務，96年3月份我打手機給被告，是要
    向被告拿毒品，監聽譯文確實是我跟被告的通話內容等語（
    參原審卷一第193頁至第197頁）。
  經警方依法監聽被告0000000000號行動電話與證人洪憲英00
    00000000號行動電話通聯，於96年3月17日10時30分48秒，
    有「（被告）你那裡還有嗎、（洪憲英，下簡稱洪）沒有，
    我都吃了」之內容；於同日10時22分6秒許，有「（被告）
    阿明呢、（洪）去草屯、（被告）錢呢，卡呢、（洪）在我
    這裡、（被告）我要牽車子去保養」之內容；於96年3月18
    日22時1分7秒許，有「（被告）我等一下過去」之內容；於
    96年3月19日1時31分38秒許，有「（被告）剛拿給你，你弄
    一張多點給他，有一個女孩子要來拿、（洪）好」之內容；
    於同日1時53分31秒許，有「（洪）他拿500元，不對拿1000
    元太暗看不清楚、（被告）好」之內容；於同日15時45分38
    秒，有「（洪）昌明載他的朋友去找你拿、（被告）多少、
    （洪）一張、（被告）叫他打電話給我」之內容；於同日16
    時4分19秒許，有「（被告）你跟阿明上來拿，石頭剛好沒
    有、（洪）我問看看」之內容；於同日21時3分41秒，有「
    （被告）你哥出車禍有沒有怎樣、（洪）車子毀了，我要跟
    你拿41，我下個月要去台電上班了、（被告）你不要講那麼
    多」之內容（參偵卷第430頁）。
  被告於原審準備程序供承及證人洪憲英於偵查中及審理時證
    述，上開通訊監察譯文內容係渠等關於毒品之對話無訛，再
    核以證人洪憲英於偵查中明確證述交易毒品種類、數量、金
    額及地點，與上開通訊監察譯文大致相符，及卷附證人洪憲
    英指認被告之南投縣政府警察局刑事警察大隊指認犯罪嫌疑
    人紀錄表1紙（參偵卷第405頁），另以該通訊監察譯文中確
    未提及交付現金或數額，及偵查中及審理時均證稱被告有積
    欠其債務，故以海洛因抵債等語，是以證人洪憲英上開所述
    3000 元及6000元部分，應係指抵償被告對其債務之意，而
    非實際有交付金錢，由上可證被告與證人洪憲英間，確有如
    附表一編號13至18所示之時間、地點交易方式及數量，每次
    以抵償被告對洪憲英3000元或6000元債務之代價，而為毒品
    海洛因買賣。雖被告於審理時辯以：伊與洪憲英只有共同施
    用等語；證人洪憲英於原審審理時改證稱：我向被告要海洛
    因，沒有金錢來往，抵債是我自己這樣想的等語（參原審卷
    一第194頁、第196頁），惟證人洪憲英已於原審審理時明確
    證述該通訊監察譯文係其與被告之對話，且於96年3月19日
    21 時3分41秒，固有「（被告）你哥出車禍有沒有怎樣、（
    洪）車子毀了」之內容，亦有提及「（洪）我要跟你拿41，
    我下個月要去台電上班了、（被告）你不要講那麼多」之關
    於毒品之暗語，被告所辯顯不足採；且以海洛因價值非低，
    被告交付之海洛因數量又多達8次，衡情被告自無可能無償
    提供，況證人洪憲英更於偵查中已明確指出係抵債30 00元
    或6000元，茍無其事，自無憑空杜撰之理，是以證人洪憲英
    此部分之證詞，亦屬事後迴護被告之詞，委無足採。
  (10)販賣甲基安非他命與葛蘊和、陳姿綾部分：
  證人葛蘊和於偵查中證稱：我願意指證被告販賣毒品，我是
    自96年3月初左右到96年4月2日下午2、3時許，共向被告購
    買8次，每週2次，都在陳姿綾台中縣大甲鎮○○路70之9號
    住處交易，每次買1錢13000元的甲基安非他命，都是跟陳姿
    綾合資購買的，她各拿3、4千元給我，我是以0000000000撥
    打被告0000000000號行動電話聯絡等語（參偵卷第444頁至
    第445頁）。
  證人陳姿綾於偵查中證稱：我願意指證被告販賣毒品，購買
    的時間、地點、數量、金額如同警訊筆錄所載，地點是在台
    中縣大甲鎮○○路70之9號，每次購買1錢約13000元，都是
    跟葛蘊和合資購買等語（參偵卷第478頁至第479頁）。而查
    證人陳姿綾於警詢時證稱：我所吸食甲基安非他命都是我與
    葛蘊和合資向綽號阿寶之男子購買的，葛蘊和是在96年3月
    間開始向阿寶購買甲基安非他命，共有8次，因為交易地點
    是在我租屋處之台中縣大甲鎮○○路70之9號，所以每次我
    都有親眼看見，我與葛蘊和合資購買有4次，都有交易成功
    ，在96年3月5日左右、3月11日左右、3月20日左右、4月2日
    14時至15時左右共4次，都是阿寶將甲基安非他命送到我現
    住地之台中縣大甲鎮○○路70之9號，由葛蘊和當面一手交
    錢、一手交貨方式購買，每次購買1錢，4次我都出資3000元
    ，阿寶經我指認是被告等語（參偵卷第473頁至第474頁）。
    於原審時證稱：我施用的甲基安非他命是託朋友合購的，之
    前有跟葛蘊和一起施用，沒有跟其他人，我跟葛蘊和合資拜
    託被告購買，我每次出資3千元，我總共買4次，我沒有聽說
    葛蘊和向其他人購買毒品等語（參原審卷二第75頁至第78頁
    ）。
  依上開證人之證述，已明確指證係證人葛蘊和或證人葛蘊和
    、陳姿綾合資向被告購買毒品，雖證人葛蘊和於原審證稱每
    次都是與陳姿綾合資購買，惟證人陳姿綾於原審審理時已明
    確證述僅有4次是合資購買，證人葛蘊和亦於原審審理時改
    稱與陳姿綾大約合資3、4次等語（參原審卷一第201頁），
    並有卷附葛蘊和及陳姿綾指認被告之南投縣政府警察局刑事
    警察大隊指認犯罪嫌疑人紀錄表2紙可憑（參偵卷第440頁、
    第476頁），足徵被告與證人葛蘊和、陳姿綾間，確有如附
    表二編號11至15所示之時間、地點交易方式、金額及數量，
    而為毒品甲基安非他命之買賣，至起訴書認葛蘊和自96年3
    月初某日起至96年4月2日止，及陳姿綾於96年3月5日14時許
    、同年月11日14時許、同年月20日14時許、同年4月2日14時
    許，分別有向被告購買甲基安非他命4次，顯有誤會。雖被
    告辯以其與上開二人係合資購買等語，證人葛蘊和於審理時
    亦改稱係與被告及證人陳姿綾合資購買等語（參原審卷一第
    198頁至第201頁），惟證人葛蘊和於偵查中已明確證述係與
    陳姿綾合資購買，隻字未提被告亦有出資之情事，證人陳姿
    綾亦於偵查中及原審審理時均證述係僅與葛蘊和合資向被告
    購買，故被告上開所辯及葛蘊和改稱係與被告合資購買部分
    ，顯有疑義，均非可採。
(11)至於被告另辯以上開通訊監察譯文僅係節錄通話內容之片斷
    並不足取等語。然觀諸上開通訊監察譯文內容，對於在何時
    、約定購買毒品之交易金額、數量及交易地點，均甚為完整
    並無片斷截取之情況，其上開所辯自不足取；另被告辯護人
    辯以：被告所涉販賣毒品部分，廖淑女等證人於審理時稱警
    、偵訊所述不實在等語，惟查上開廖淑女等證人之證述核與
    通訊監察譯文相符，已如前述，被告辯護人所辯亦不足取。
(12)按販賣海洛因及甲基安非他命係違法行為，非可公然為之，
    且有其獨特之販售通路及管道，復無公定價格，容易增減分
    裝之份量，而每次買賣之價量，可能隨時依雙方關係深淺、
    資力、需求量及對行情之認知、來源是否充裕、查緝鬆嚴、
    購買者被查獲時供述購買對象之可能風險評估等，而異其標
    準，非可一概而論。本件被告既不承認其有前開販賣第一級
    毒品海洛因及第二級毒品甲基安非他命事實，法院自無從查
    得其販入上開海洛因、甲基安非他命之真正價格，及其是否
    因非法販賣該海洛因及甲基安非他命予上揭證人而獲得具體
    利潤之金額，然按，近來政府為杜絕毒品之氾濫，對於查緝
    施用及販賣毒品之工作，無不嚴加執行，販賣毒品罪又係重
    罪，設若無利可圖，衡情一般持有毒品之人當無輕易將所持
    有之海洛因及甲基安非他命轉讓他人而甘冒於再次向他人購
    買時，而有被查獲移送法辦之危險之理。且不論是瓶裝或袋
    裝之海洛因或甲基安非他命，均可任意分裝或增減其份量，
    而每次買賣之價量，亦隨時隨雙方關係之深淺、當時之資力
    、需要程度及對行情之認知等因素，機動的調整，因之販賣
    之利得，除經坦承犯行，或帳冊價量均臻明確外，委難察得
    實情，職是之故，縱未確切查得販賣賺取之實際差價，但除
    別有事證，足認係按同一價格轉讓，確未牟利外，尚難執此
    認非法販賣之事證有所不足，致知過坦承者難辭重典，飾詞
    否認者反得逞僥倖，而失情理之平，惟販賣之人從價差或量
    差中牟利之方式雖異，然其販賣目的在意圖營利則同一，堪
    認被告販入海洛因及甲基安非他命之價格必較販出之價格低
    廉，或以同一價格而減少海洛因及甲基安非他命份量，而有
    從中賺取差額利潤圖利之意圖及事實，此應屬合於論理法則
    ，且不違背社會通常經驗之理性判斷，是被告販賣海洛因及
    甲基安非他命，有營利意圖，亦堪認定。
(13)此外，復有海洛因4包、甲基安非他命2包、塑膠鏟子2支及
    分裝空袋88只扣案可證，而扣案疑似海洛因粉末4包（毛重
    分別為22.68公克、3.98公克、2.9公克、0.48公克），經送
    驗4包均含第一級第6項毒品海洛因成分，合計淨重26.8 2公
    克（空包裝總重3.42公克），純度15.50%，純質淨重4.1 6
    公克，有法務部調查局96年6月5日調科壹字第09623049350
    號鑑定書1紙在卷足證（參原審卷二第60頁），被告辯稱為
    糖粉，並無可憑，雖原送驗總毛重為30.04公克，與送驗後
    總重量為30.24公克，固有不符，然此部分與據以秤重之機
    具準確性有關，且於警方查獲後，扣案4包疑似海洛因之粉
    末隨即以南投縣警察局96年4月3日投警刑偵三字第09600011
    829號函編列人工鑑別編號000000000號送請調查局鑑定，有
    扣押物品清單1紙可稽（參偵卷第484頁），而上開調查局鑑
    定書上，亦載明送鑑毒品之人工鑑別編號為「000000000」
    、移送文號為「南投縣警察局民國96年4月3日字第96000118
    29號函」，送驗資料為「丙○○案檢品一袋」，鑑定結果則
    載「送驗檢品4包」等內容，經核與前揭扣押物品清單完全
    相符，自足證送驗檢品即為本案扣案4包疑似海洛因之粉末
    ，故辯護人以前後重量稍有不符而質疑送驗檢品是否即為扣
    案之4包疑似海洛因之粉末等語，自有誤會；而扣案疑似安
    非他命透明結晶經2包送驗均為甲基安非他命（合計驗餘淨
    重0.2158公克），已如前述，被告空言否認犯行，顯屬事後
    卸責之詞，無可採信。從而，被告意圖營利而販賣第一級毒
    品海洛因及第二級毒品之犯行，均足以認定，自應依法論科
    。至於被告及其辯護人請求傳訊馬賽華、簡克倫、廖文雄等
    3位與被告住在一起之證人，以資證明其確未販賣毒品一節
    ，經核販賣毒品係極為隱密之事，非親自所見或有門路難以
    窺見，況本件被告販賣毒品之犯行業經上開親自與之通話並
    買受之證人證述如前所述，已甚為明確，自無再為傳訊上開
    3位證人之必要，併此敘明。
  (二)寄藏槍枝及子彈部分：
  (1)此部分犯行業據被告於警詢時、偵查中及審理時坦承不諱，
    並有現場照片13張附卷可稽（參偵卷第34頁至第40頁），及
    土造霰彈槍1枝及制式霰彈9顆（其中3顆已因鑑定而擊發僅
    餘彈殼及彈頭）扣案可證。而扣案之上開土造霰彈槍1枝及
    制式霰彈9顆，經送往內政部警政署刑事警察局鑑定，其鑑
    驗結果為：送鑑土造霰彈槍1枝（槍枝管制編號：000000000
    0號），以性能檢驗法檢測，認係土造長槍，由具擊發機構
    之木質槍身及土造金屬槍管組合而成，可擊發12GAUGE制式
    霰彈，研判具殺傷力；送鑑制式霰彈10顆，以性能檢驗法檢
    測，認均係12GAUGE之制式霰彈，採樣4顆以試射法試射，其
    中3顆可擊發，認具殺傷力，1顆無法擊發，認不具殺傷力等
    情，有內政部警政署刑事警察局96年5月10日刑鑑字第09600
    53977號槍彈鑑定書1件及該槍、彈送鑑之照片6張在卷可佐
    （參96年度偵字第1989號卷第4至6頁）。
  (2)按刑法第62條所謂發覺，固非以有偵查犯罪權之機關或人員
    確知其人犯罪無誤為必要，而於對其發生嫌疑時，即得謂為
    已發覺；但此項對犯人之嫌疑，仍須有確切之根據得為合理
    之可疑者，始足當之，若單純主觀上之懷疑，要不得謂已發
    生嫌疑。查，本件經查獲之員警即南投縣警察局刑事警察大
    隊員警賴啟賢固於原審審理時結證稱：被告槍砲部分是我們
    在監聽時所得到的資料，我再跟他問，是被告在車上交談時
    候說的，我們認知裡面認為他有請別人帶一把長槍出來，但
    是實際上在何處我們不知道，還有一位證人甲○○另案借提
    時，偵訊時說有聽過他有長槍，他沒有在電話中實際談到，
    是在他跟別人講話的旁音有說到，槍砲部分是我們有線索才
    向被告查問的，此部分監聽部分因為只有旁音，所以沒有譯
    文，當時因為沒有確實的事證，所以在拘票上只有寫毒品案
    件，而不敢貿然將此部分寫在拘票上等語（參本院卷一第15
    9頁至第163頁）。惟其中證人甲○○於警詢中之陳述為審判
    外之陳述，並無證據能力，其於警詢之陳述自應排除，又證
    人賴啟賢於原審證稱：嫌疑人涉及兩個案件，申請搜索票時
    ，只要是事證明確的重罪構成拘提，我們都會全部寫上等語
    ，然不論是拘票（見偵卷第9頁）或搜索票（見偵卷第19頁
    ）均只記載毒品防制條例，應扣押之物為與毒品相關之物，
    而槍彈與販毒均屬重罪，槍彈之危險性甚或高於毒品，果若
    確有從旁音之監聽記錄中得知被告持有槍彈，何以未加載明
    槍彈？再者，證人賴啟賢對其如何知悉被告持有槍彈乙節係
    證稱：「（根據所有卷資料，所有偵訊資料都有附譯文，為
    何槍砲部分沒有附譯文？）槍砲部分是在車上交談的時侯說
    的，．．．．他沒有在電話中實際談到，是在他跟人講話的
    旁音有說。」、「（可否提出聽到旁音的證據？還要回去找
    看看）」等語（原審卷一第159、160頁），但直至本院審理
    言詞辯論終結，猶未見公訴人或警方提出該監聽記錄，是從
    以上事證及證人賴啟賢之證言綜合以觀，尚難認已達確切之
    根據。是被告係於該管公務員未發覺犯罪前，自首持有槍械
    犯行而接受裁判無誤，自係合於自首之條件。被告及辯護人
    此部分之所辯，可資採信。是被告違反槍砲彈藥刀械管制條
    例部分之犯行事證明確，足以認定。
二、論罪科刑之理由：
  (一)販賣第一級毒品海洛因及第二級毒品甲基安非他命部分：
 １、按海洛因、甲基安非他命分屬毒品危害防制條例第2條第2
     項第1款、第2款所指之第一級毒品、第二級毒品，而被告
     先後販賣第一級毒品海洛因與廖淑女、陳靜宜、邱國進、
     黃榮祥、丁○○、周松、洪憲英等人（即附表一所示之
     犯行），核其所為，係犯毒品危害防制條例第4條第1項之
     販賣第一級毒品罪。又被告先後販賣第二級毒品甲基安非
     他命與邱國進、黃榮祥、蔡文路、黃淑燕、葛蘊和、陳姿
     綾等人（即附表二所示之犯行），核其所為，係犯毒品危
     害防制條例第4條第2項之販賣第二級毒品罪。而被告持有
     第一級毒品海洛因、第二級毒品甲基安非他命之低度行為
     ，各為其販賣之高度行為所吸收，均不另論罪。又被告於
     附表一編號6及附表二編號4、附表一編號7及附表二編號5
     所示之時間、地點，係同時將海洛因及甲基安非他命各1包
     出賣予黃榮祥，係一行為而觸犯販賣第一級毒品罪與販賣
     第二級毒品罪二罪名，二罪間具有想像競合犯之關係，應
     從一重之販賣第一級毒品罪處斷。
 ２、按數行為於同時同地或密切接近之時地實施，侵害同一之
     法益，各行為之獨立性極為薄弱，依一般社會健全觀念，
     在時間差距上，難以強行分開，在刑法評價上，以視為數
     個舉動之接續施行，合為包括之一行為予以評價，較為合
     理，則屬接續犯，而為包括之一罪（最高法院86年台上字
     第3295號判例可資參照）。本件被告分別於不同時間、地
     點販賣海洛因、甲基安非他命予如附表一、二所示之證人
     ，除上述附表一編號6及附表二編號4、附表一編號7及附表
     二編號5有想像競合犯之情形外，各次在時間及地點差距上
     ，可以分開，在刑法評價上，各具獨立性，每次行為皆可
     獨立成罪，顯非於同時同地或密切接近之時地實施犯罪之
     接續犯。又按所謂集合犯，係指依一般社會通念，特定犯
     罪行為具有反覆實施之特性，立法者於制定刑罰法律之初
     ，亦已認知該種行為類型之反覆性，而有意藉由法條中客
     觀構成要件之行為要素，含括上開具有反覆實施特性之數
     個犯罪行為，仍僅接受一次刑法之評價為已足。而販賣毒
     品罪，不論行為人或為零星偶一為之，或不間斷為之，行
     為人於行為終了時，即已達其營利目的，自難認立法者於
     制定刑罰法律之初，已認知販賣毒品行為必屬具反覆性之
     犯罪，且有意藉由法條中客觀構成要件之行為要素，含括
     上開具有反覆實施特性之數個犯罪行為。況依94年2月2日
     總統令修正公布，並自95年7月1日施行之刑法，其修正既
     依據「刑罰公平原則」之考量，刪除有關連續犯之規定，
     並將含有連續犯性質之常業犯一併全數刪除（參見刑法修
     正草案總說明），則再以集合犯之概念評價多數販賣毒品
     之行為，即有不當。因此，本件被告所為附表一、二販賣
     毒品罪之行為，當無論以接續犯或集合犯之餘地，此時則
     應回歸一般刑法上行為單、複數之認定，而予論罪科刑，
     較稱妥適。是被告所犯之販賣第一、二級毒品罪各罪間，
     犯意各別，行為互殊，應分論併罰。又按刑之量定，為求
     個案裁判之妥當性，法律固賦予法院裁量權，但此項裁量
     權之行使，除應依刑法第57條規定，審酌行為人及其行為
     等一切情狀，為整體之評價，並應顧及比例原則與平等原
     則，使罪刑均衡，輕重得宜，以契合社會之法律感情。又
     刑法第59條規定犯罪之情狀可憫恕者，得酌量減輕其刑，
     其所謂「犯罪之情狀」，與同法第57條規定科刑時應審酌
     之一切情狀，並非有截然不同之領域，於裁判上酌減其刑
     時，應就犯罪一切情狀（包括第57條所列舉之10款事項）
    ，予以全盤考量，審酌其犯罪有無可憫恕之事由（即有無特
    殊之原因與環境，在客觀上足以引起一般同情，以及宣告法
    定低度刑，是否猶嫌過重等等），以為判斷（參照最高法院
    95年度台上字第6157號判決）。而毒品危害防制條例第4條
    第1項規定：「製造、運輸、販賣第一級毒品者，處死刑或
    無期徒刑；處無期徒刑者，得併科新台幣一千萬元以下罰金
    」，其法定刑為死刑、無期徒刑，別無其他自由刑之規定，
    刑度可謂重大。然同為販賣第一級毒品之人，其原因動機不
    一，犯罪情節未必盡同，或有大盤毒梟者，亦有中、小盤之
    分，甚或僅止於吸毒者友儕間為求互通有無之有償轉讓者亦
    有之，其販賣行為所造成危害社會之程度自屬有異，法律科
    處此類犯罪，所設之法定最低本刑卻同為「死刑或無期徒刑
    ；處無期徒刑者，得併科新台幣一千萬元以下罰金」，不可
    謂不重。於此情形，倘依其情狀處以有期徒刑，即足以懲儆
    ，並可達防衛社會之目的者，自非不可依客觀之犯行與主觀
    之惡性二者加以考量其情狀，是否有可憫恕之處，適用刑法
    第59條之規定酌量減輕其刑，期使個案裁判之量刑，能斟酌
    至當，符合比例原則。被告販賣海洛因及甲基安非他命與如
    附表一、二所示之人之次數雖有多次，每次販賣之金額為10
    00元至16000元不等，其重量僅得供施用數次，被告先後販
    賣第一級毒品海洛因之所得金額（不含將販賣甲基安非他命
    部分）及抵償債務共計148500元，實際販售出之毒品數量，
    較諸販毒集團尚屬零星小額，被告販售數量及販賣所得金額
    尚非鉅額，且被告僅係單純販賣交易毒品，並無施用強暴、
    脅迫之不法手段，更無向購買毒品之人積極催討交易款項，
    以其情節而論，其惡性尚不如專以販賣第一級毒品維生之販
    毒集團重大，被告既非販賣毒品之大盤或中盤商，被告販賣
    毒品之行為尚未造成無可彌補之鉅大危害。觀諸被告造成社
    會整體侵害之程度尚非鉅大，被告所犯之販賣第一級毒品罪
    ，其最輕法定本刑為無期徒刑，實屬情輕法重，衡其犯罪情
    狀在客觀上顯非不可憫恕，以其所犯之罪之最低法定刑為無
    期徒刑而言，本院認為法重情輕，縱使量處法定最低刑度之
    無期徒刑，仍嫌過重，本院依被告客觀之犯行與主觀之惡性
    二者加以考量其犯罪情狀，爰依刑法第59條之規定，就販賣
    第一級毒品罪部分予以酌量減輕其刑度，方屬公允衡平。
  (二)寄藏槍枝及子彈部分：
    按未經許可無故持有槍枝、子彈，其持有之繼續，為行為之
    繼續，亦即一經持有該槍彈，罪即成立，但其完結須繼續至
    持有行為終了時為止。則包括持有之寄藏該槍彈行為，自亦
    為行為之繼續，其犯罪之完結須繼續至寄藏行為終了時為止
    ，此與司法院院解字第3632號解釋所稱寄藏贓物罪於寄藏行
    為完畢時其犯罪即已完成，其後之占有該贓物乃犯罪之狀態
    繼續，而非行為繼續，迥不相同，最高法院88年度台上字第
    761號判決可資參照，是以被告雖於91年間某日即受託寄藏
    本件扣案槍枝及子彈，惟係於96年4月3日13時25分許始取出
    ，故自應以該日為適用法律之基準點。故核被告事實二所為
    ，係犯槍砲彈藥刀械管制條例第8條第4項之未經許可，寄藏
    其他可發射子彈具有殺傷力之槍枝罪及同條例第12條第4項
    之未經許可寄藏子彈罪。被告持有扣案具殺傷力之槍枝、子
    彈，乃其寄藏之當然結果，法律上自宜僅就「寄藏」行為包
    括之評價，不應另就「持有」予以論罪（參考最高法院74年
    度台上字第3400號判例意旨）。被告同時寄藏具殺傷力之槍
    枝與子彈，為一行為同時觸犯上開二罪名，為想像競合犯，
    依刑法第55條規定，應從一重之未經許可，寄藏其他可發射
    子彈具有殺傷力之改造槍枝罪處斷。又被告犯罪後，於未被
    有偵查權之機關或公務員發覺前，主動向警自首其持有槍、
    彈之犯行，並帶同警方起出全部槍、彈並接受裁判，堪認被
    告已經自首上述犯罪，已如前述，應依槍砲彈藥刀械管制條
    例第18條第1項前段之特別規定，減輕其刑。又被告寄藏改
    造槍枝之行為，其犯罪時間在96年4月24日以前，且係自首
    ，合乎中華民國96年罪犯減刑條例第6條所定減刑條件，應
    依該條例之規定予以減刑。
  (三)被告所犯上開販賣第一、二級毒品及未經許可，寄藏其他可
    發射子彈具有殺傷力之改造槍枝罪間，犯意各別，行為有異
    ，應予分論併罰。
  (四)原審認被告販賣第一、二級毒品及未經許可，寄藏其他可發
    射子彈具有殺傷力之改造槍枝罪，事證明確，予以論罪科刑
    ，固非無見。惟查：(1)原審認證人廖淑女、陳靜宜、邱國進
    、黃榮祥、洪憲英、陳姿綾於警詢時所述不具證據能力，然
    於原判決中僅因其於偵查中證稱警詢實在，即引用其等於
    上開警詢時之陳述，即有未洽。(2)原審判決認被告數次販賣
    海洛因、甲基安非他命之行為係基於集合犯之包括一罪犯意
    反覆所為，而各論以一罪，尚有未洽。且未說明被告所犯第
    一、二級毒品間之罪數係何種關係，而於主文中只論列販賣
    第一級毒品罪，亦有未洽(3)附表一編號12號部分，公訴人起
    訴時係以被告販賣海洛因2次予周松，原審判決認係3 次
    ，另1次則為起訴效力所及，惟被告販賣海洛因之行為，係
    數罪，而非集合犯之包括上一罪，該次犯行，自非起訴效力
    所及，而屬訴外裁判，亦有未洽。(4)被告於寄藏槍彈部分
    ，合於自首之規定，原審判決未予減輕，及被告寄藏槍彈部
    分，應依中華民國96年罪犯減刑條例予以減刑，原審未及適
    用上開條例予以減刑，均有未合。檢察官上訴意旨指摘上開
    (2)部分為理由，餘則無理由；被告上訴意旨指摘上開 (4)
    部分之合於自首，為有理由，餘均無理由。惟原審判決既有
    上開可議之處，即屬無可維持，自應由本院予以撤銷改判。
    爰審酌被告明知毒品不僅殘害施用者自身健康，常見因施用
    毒品而散盡家財、連累家人，或為購買毒品鋌而走險者，更
    不可勝計，竟為謀個人私利，販賣毒品，危害社會甚鉅，另
    考量其犯罪之手段、素行、販賣毒品之期間、次數、所得之
    利益，暨犯後一再飾詞矯辯，避重就輕，寄藏槍砲部分則對
    社會治安及人民生命財產具有潛在之危害威脅，惟念及其等
    就所持有之槍枝均未持以犯案，且犯後均坦承犯行，態度良
    好等一切情狀，毒品部分分別量處如附表一、二「所犯罪名
    及處罰」欄所示之刑，槍彈部分則量處如主文所示之刑，並
    就罰金部分諭知易服勞役之折算標準，及減得之刑，另就以
    上各罪定其應執行之刑及就罰金部分諭知易服勞役之折算標
    準。
三、沒收部分：
  (一)扣案海洛因4包（合計淨重26.82公克）及甲基安非他命2包
    （驗餘淨重0.2158公克），係供被告販賣所用，爰依毒品危
    害防制條例第18條第1項前段之規定沒收銷燬之；而上揭海
    洛因空包裝袋4只（總重3.42公克）及甲基安非他命空包裝
    袋2只，依前開法務部調查局鑑定書及行政院衛生署草屯療
    養院鑑定書記載，既與毒品海洛因及甲基安非他命分別鑑秤
    其重量，足認前揭供海洛因及甲基安非他命包裝用之外包裝
    袋，係可與包裝內之毒品分離，前開外包裝袋之主要作用在
    於包裹毒品，防其裸露、潮濕，便於被告攜帶販賣毒品（參
    照最高法院93年度臺上字第2743號判決意旨），與毒品海洛
    因及甲基安非他命即無難以析離而無法個別宣告沒收之情事
    ，且與扣案塑膠鏟子2支均被告均供承為其所有，核上開情
    節均係供販賣第一、二級毒品犯罪所用之物，爰依毒品危害
    防制條例第19條第1項前段之規定，宣告沒收；扣案分裝空
    袋88只，亦係被告所有，尚未使用包裝毒品，應認僅係預備
    供將來分裝第一、二毒品之用，爰依刑法第38條第1項第2款
    規定諭知沒收（參照最高法院95年度台上字第5062號判決、
    96 年度台上字第1828號判決）；被告販賣毒品海洛因所得
    為118000元（因附表二編號四、五從一重從斷之結果，故而
    將該二次之所得併入附表一編號六、七計算），販賣甲基安
    非他命所得為130000元，爰依毒品危害防制條例第19條第1
    項之規定併予諭知沒收，如全部或一部不能沒收時，依同條
    項之規定，應以其財產抵償之。
  (二)扣案之土造霰彈槍1枝（槍枝管制編號：0000000000）及制
    式霰彈6顆，因具有殺傷力，業見前述，既屬違禁物，自應
    依刑法第38條第1項第1款之規定，宣告沒收。另扣案具殺傷
    力之制式霰彈3顆，因業據試射完畢，僅餘彈殼及彈頭，不
    具子彈之完整結構，已失其違禁物之性質，爰不予宣告沒收
    。而扣得之制式霰彈1顆，經試射後，無法擊發，認不具殺
    傷力，有上開內政部警政署刑事警察局槍彈鑑定書可憑，核
    既非屬違禁物，亦不予宣告沒收，附此敘明。
  (三)按毒品危害防制條例第19條第1項係規定沒收因犯罪（製造
    、販賣或運輸毒品）所得之財物，並不及於因犯罪所得之利
    益。本件依原判決認定之事實，上訴人係因積欠「阿海」港
    幣6萬元之債務，而與「阿海」謀議來台運輸第一級毒品海
    洛因，上訴人則因此而可獲得「抵銷所積欠之6萬元港幣債
    務」等情。如果無訛，依此事實，上訴人之來台為「阿海」
    運輸毒品，僅係取得「抵銷債務」之財產上利益，並未因此
    而得有財物，自不在該條項規定應沒收之列，原審仍依該條
    項諭知沒收，自有未當，最高法院著有89年度台上字第1244
    號判決可資參照。而被告販賣海洛因與周松、洪憲英部分
    （即附表一編號12至18所示部分），均係以被告積欠該二人
    之債務抵償海洛因應付之價款，既非因販賣海洛因得有財物
    ，故此部分抵銷之債務38000元，自無從依毒品危害防制條
    例第19條第1項之規定宣告沒收，併此敘明。
  (四)另於96年4月2日18時55分許另扣案之甲基安非他命吸食器2
    組、自製吸食器1組、玻璃吸食球2個、三星牌手機（含0000
    0000 00號SIM卡）、NOKIA牌手機（含0000000000號SIM卡）
    、NOKIA牌手機（含0000000000號SIM卡）、APBW牌手機（含
    0000000000號SIM卡）、ZTE牌手機（含0000000000號SIM 卡
    ）各1支，雖均係被告所有，惟無證據證明係供被告犯罪所
    用之物或預備供犯罪所用之物，又非違禁物，爰不宣告沒收
    。
  (五)被告用以聯絡交易毒品之行動電話0000000000、0000000000
    、0000000000、0000000000、0000000000號（各含手機1支
    及SIM卡1片），雖係被告持用，惟無法證明係其所有，爰不
    宣告沒收。
參、上訴駁回即無罪部分：
一、公訴意旨略以：被告意圖營利，分別基於販賣第一級毒品海
    洛因及第二級毒品甲基安非他命之犯意，以行動電話號碼00
    00000000、0000 000000、0000000000號連絡工具，先後為
    如附表三所示之販賣第一級毒品海洛因、第二級毒品甲基安
    非他命之犯行，因認被告涉犯毒品危害防制條例第4條第1項
    、第2項之販賣第一級毒品、第二級毒品之罪嫌等語。
二、按犯罪事實應依證據認定之，無證據不得認定犯罪事實，又
    不能證明被告犯罪或其行為不罰者，應諭知無罪之判決，刑
    事訴訟法第154條第2項、第301條第1項分別定有明文；次按
    認定犯罪事實所憑之證據，雖不以直接證據為限，間接證據
    亦包括在內；然無論直接或間接證據，其為訴訟上之證明，
    須於通常一般之人均不致於有所懷疑，而得確信其為真實之
    程度者，始得據為有罪之認定，倘其證明尚未達到此一程度
    ，而有合理性懷疑之存在，無從為有罪之確信時，自應為被
    告無罪之判決，況刑事訴訟法第161條第1項規定檢察官就被
    告犯罪事實，應負舉證責任，並指出證明之方法，因此，檢
    察官對於起訴之犯罪事實，應負提出證據及說服之實質舉證
    責任，倘其所提出之證據，不足為被告有罪之積極證明，或
    其指出證明之方法，無從說服法院以形成被告有罪之心證，
    基於無罪推定之原則，自亦應為被告無罪之諭知，最高法院
    76年台上字第4986號、92年台上字第128號判例意旨亦可參
    照。
三、公訴人認被告涉犯上開罪嫌，無非以：(1)警方依法監聽廖淑
    女0000000000號行動電話與被告0000000000號行動電話於96
    年1月16日之通聯；(2)黃榮祥於96年4月9日偵查中之證述及
    警方依法監聽黃榮祥持用0000000000號行動電話與被告0000
    000000號行動電話於95年12月19日至同年月21日之通聯；(3)
    蔡文路於警詢時之證述；(4)周松於偵查中之證述為其論據
    。訊據被告堅決否認有何販賣第一級毒品海洛因及第二級毒
    品甲基安非他命之犯行，辯稱：只有與廖淑女、黃榮祥、蔡
    文路、周松合資購買或共同施用，並無販賣之行為等語。
    經查：
  (一)販賣海洛因與廖淑女部分（即附表三編號1部分）：
    經警方依法監聽廖淑女0000000000號行動電話與被告000000
    00 00號行動電話與通聯，固於96年1月16日21時44分9秒，
    有「（廖淑女，下簡稱廖）你在那裡？（被告）我在市內。
    （廖）我上去找你！（被告）要多少？（廖）半！（被告）
    016！（廖）那麼貴！（被告）說實在的！我拿1是28！我賺
    2千，原的沒透的！馬上拿都有但要現金喔！（廖）我沒有
    現金啦！都給人家拿去了！（被告）我重新作起，不能出錯
    。（廖）我知道，最晚明天中午前給你，我現在從彰化開過
    去！（被告）我聯絡看看！馬上打給你！」之內容；於同日
    22時1分42秒，有「（廖）你先拿12000的給我就好！（被告
    ）要等一下！我這裡1/4多一點！但要現金！因為朋友錢收
    回去先退回就好！（廖）我沒有現金，朋友拿給我我拿人家
    ，竟然跑了！」；於同日22時6分36秒，固有「（被告）045
    多一點點好不好？（廖）好啦，我要下中投了！（被告）到
    五權、三民路口打給我，我叫朋友載我過去！」之內容（參
    偵卷第111頁至第112頁），然依上開譯文內容，並無從確實
    得知渠二人交易何物、數量、金額及交易地點，且廖淑女於
    偵查中，亦未提及此次與被告有何買賣毒品海洛因之交易，
    且於原審及本院審理時，更全盤否認有向被告購買海洛因，
    已如前述，故起訴書所認定如附表三編號1販賣海洛因部分
    之犯行，尚乏依據。
  (二)販賣海洛因及甲基安非他命與黃榮祥部分（即附表三編號2
    、3部分）：
  (1)黃榮祥於96年4月9日偵查中證稱：是如警訊筆錄所言，分別
    如監聽譯文所述之時間，及我所述之地點、數量、金額，分
    別向被告購買毒品等語（參偵卷第216頁）。而查黃榮祥於
    同日警詢時係證稱：於95年12月19日19時11分45秒起、95年
    12月20日20時12分11秒起、同日23時26分50秒起，我持用00
    00000000號行動電話與被告0000000000號行動電話通聯，是
    我要向被告購買海洛因及甲基安非他命，濕的代表海洛因，
    大半、小半代表毒品的量，牛排是指交易地點，這次我以65
    00元向被告買1小包毛重0.9公克的海洛因，以3000元購買1
    小包毛重0.9公克的甲基安非他命，是在95年12月21日24時
    許，在草屯鎮○○路和富林路口旁，一手交錢一手交貨完成
    交易，於95年12月21日19時39分43秒起、95年12月21日20時
    50分32秒起、我持用0000000000號行動電話與被告00000000
    00號行動電話通聯，是我要向被告購買海洛因及甲基安非他
    命的意思，4500是指我要給被告的毒品貨款，這次我以6500
    元向被告買1小包毛重0.9公克的海洛因，是在95年12月21日
    21時5分許，在貓羅溪畔靠近永豐里附近，一手交錢一手交
    貨完成交易等語（參偵卷第243頁至第248頁）。對照黃榮祥
    於96年4月3日偵查中證稱：95年12月19日19時許，和被告約
    定交易甲基安非他命時間、地點，95年12月20日20時許，在
    南投市○○路交易，購買甲基安非他命3千元；95年12月20
    日20時22分許，和被告聯絡購買海洛因，同日23時許，在草
    屯鎮富林里購買海洛因5千元；95年12月21日19時39分許，
    在南投市○○路購買甲基安非他命5千元；95年12月21日20
    時50分許，在南投市○○道路購買甲基安非他命5千元，海
    洛因1萬3千元，我是以0000000000、0000000000號行動電話
    撥打被告手機0000000000和他連絡，和被告這幾次交易都有
    在通訊監察譯文裡等語（參偵卷第209頁至第212頁），顯有
    歧異之處。
  (2)而經警方依法監聽被告0000000000號行動電話與黃榮祥0000
    000000號行動電話通聯，於95年12月19日11時45分，有「（
    被告）喂、（黃榮祥，下簡稱祥）喂用一啦、（被告）我這
    是強的不是濕的喔、（祥）我一個、（被告）到見面談、（
    祥）好」之內容（第1通）；於95年12月20日20時12分11 秒
    ，有「（被告）喂、（祥）你要下來嗎？（被告）等下、（
    祥）嗯硬的半個、（被告）喔大半或小半、（祥）半個、（
    被告）我等下打電話給你、（祥）好啦」之內容（第2通）
    ；於同日20時22分2秒，有「（祥）喂、（被告）松哥我阿
    寶啦、（祥）嗯、（被告）你都表明的、（祥）我半錢啦還
    問我大半或小半、（被告）好啦你再招看有無否湊一錢啦、
    （祥）去哪裡找、（被告）我10點就下去」之內容（第3通
    ）；於同日22時49分6秒，有「（被告）喂、（祥）喂老大
    你說半小時、（被告）我在等尺啦、（祥）人家在等啦、（
    被告）我在等尺啦、（祥）你打電話這支、（被告）好啦」
    之內容（第4通）；於同日23時26分50秒，有「（祥）喂、
    （被告）你來草屯啦、（祥）你過來南投、（被告）不要啦
    、（祥）我在南投，不然一半一半，我這裡有人客在等、（
    被告）那我們來…、（祥）那你說阿…不然老地方、（被告
    ）嗯…在那裡、（祥）牛排那裡、（被告）好、（祥）我十
    分鐘到達、（被告）我不用十分鐘、（祥）我要啦，我在南
    投啦」之內容（第5通）；於同日23時37分11秒，有「（被
    告）喂、（祥）到了你在那裡、（被告）在後面啦、（祥）
    喔」之內容（第6通）；於95年12月21日19時39分43秒，有
    「（祥）喂、（被告）可以過去拿了嗎？（祥）可以阿、（
    被告）你要給我多少、（祥）4500、（被告）好啦」之內容
    （第7通）；於同日20時50分32秒，有「（祥）喂、（被告
    ）你在那裡、（祥）南投、（被告）我趕時間、（祥）你在
    那裡、（被告）在旱溪岸、（祥）喔、（被告）南投都縮死
    了沒有原封的不要騙我、（祥）嗯、（被告）我開粉紅小車
    電燈黃色的、（祥）好啦」之內容（第8通）（參偵卷第253
    頁至第254頁）。
  (3)由上開通訊監察譯文，可得知：
  第1通與第2通相隔1日，且第1通提及之數量「（祥）喂用一
    啦」與第2通提及之數量「（祥）嗯硬的半個」不同，故應
    係2次交易；
  第2、3、4、5、6通均係同日，且由第2通提及「（被告）我
    等下打電話給你」，而被告果於該通後約10分鐘撥打第3通
    電話與黃榮祥，被告並與黃榮祥約定10點過去，後黃榮祥即
    於同日10時許又撥打第4通，被告於該通表示「我在等尺啦
    」（按即毒品之暗語）等尚無法交付毒品之內容，並於第5
    通約定交易地點，於第6通雙方均抵達約定交易地點，足見
    第2至6通應係同次交易。
  至於第7通與第8通，雖僅相隔約1小時餘，惟無從看出二者
    間之關聯，故亦應為2次交易。
  綜上說明，依通訊監察譯文所示，應有4次毒品交易。
  (4)再以通訊監察譯文與上開2次偵訊筆錄相互參核，黃榮祥於9
    6年4月3日偵查中係證稱自95年12月19日起至95年12月21日
    止共有4次毒品交易，於96年4月9日則證稱自95年12月19日
    起至95年12月21日止共有2次毒品交易，故被告與黃榮祥間
    之毒品交易，自以96年4月2日該次證述，始與通訊監察譯文
    相符，而較96年4月9日之證述為可採，故上開起訴書所認定
    如附表三編號2、3販賣海洛因部分之犯行，既有上開瑕疵，
    而難作為認定被告犯罪之依據。
  (三)販賣甲基安非他命與蔡文路部分（即附表三編號4部分）：
    被告蔡文路於警詢時之陳述，係審判外之陳述，辯護人否認
    其證據能力，公訴人亦未爭執，則此部分證詞之證據能力自
    無證據能力，無從採為認定被告犯罪之積極證據，而依蔡文
    路於偵查中及審理時之證述，及蔡文路持有之0000000000號
    行動電話與被告持用之0000000000號行動電話通訊監察譯文
    ，亦僅能證明被告有如附表二編號8所示之販賣甲基安非他
    命與蔡文路之犯行，亦如前述，故起訴書所認定如附表三編
    號4販賣甲基安非他命部分之犯行，自無所憑。
  (四)販賣甲基安非他命與周松部分（即附表三編號5部分）：
    周松於偵查中係證稱：海洛因是跟我同父異母的被告拿的
    ，因為以前他欠我錢，現在他給我毒品，也沒有給我收錢，
    是在96年3月中旬、3月底及4月2日凌晨，在中興交流道下及
    南開技術學院附近拿給我，黃淑燕的甲基安非他命也是我跟
    被告拿的，在96年3月中旬那次一起拿的，他都不曾收錢，
    甲基安非他命是96年3月中旬的時候拿的，拿半錢或1錢我忘
    了，海洛因每次都拿半錢，他說以後再一起結算等語（參偵
    卷第394頁至第396頁）。惟黃淑燕於偵查中證稱；我向被告
    購買2次甲基安非他命，第一次是在96年3月中旬，在草屯鎮
    ○○路第一銀行附近，購買金額2千元，以我的手機0000000
    000撥打被告0000000000號手機聯絡，第二次在96年3月31日
    ，交易地點同上，金額3千元，聯絡方式亦同上等語（參偵
    卷第367頁至第368頁）；於原審審理時證稱：我施用的甲基
    安非他命是從被告來的，在偵訊筆錄指證向被告買過甲基安
    非他命是實在的，是我拿錢叫被告幫我買，而且他說跟這裡
    拿比較便宜，所以都是被告幫我拿的，我是用0000000000號
    行動電話與被告聯絡，分別於96年3月中旬及同年3月底，在
    草屯鎮第一銀行附近，各購買2千元及3千元之甲基安非他命
    等語（參原審卷二第100頁至第103頁），是以依上開黃淑燕
    之證述，均係稱是由其親自向被告購買甲基安非他命，並非
    由周松向被告購買，且黃淑燕亦明確指出聯絡方式、交易
    時間、金額及地點，相較於周松僅證述「在96年3月中旬
    那次一起拿的」，未指明聯絡方式、交易金額及地點，故自
    以黃淑燕之證詞較為可採，周松此部分之證詞，自亦不足
    採為認定被告犯罪之證據，是以上開起訴書所認定如附表三
    編號5販賣甲基安非他命部分之犯行，既有上開瑕疵，而難
    作為認定被告犯罪之依據。
四、綜上所述，如附表三所示之被告販賣海洛因與廖淑女、黃榮
    祥；販賣第二級毒品甲基安非他命與黃榮祥、蔡文路、周
    松部分之犯行，既不能證明，復查無其他積極證據足資證明
    被告確有公訴意旨所指此部分之犯行，原審為被告無罪之諭
    知，尚無違誤。上訴人即檢察官認被告此部分亦有販賣毒品
    自無理由，應予以駁回。
據上論斷，應依刑事訴訟法第368條、第369條第1項前段、第364
條、第299條第1項前段、毒品危害防制條例第4條第1項、第2項
、第18條第1項前段、第19條第1項，槍砲彈藥刀械管制條例第8
條第4項、第12條第4項、第18條第1項，刑法第11條前段、第55
條、第59條、第42條第3項、第51條第5款、第38條第1項第1款、
第2款，中華民國96年罪犯減刑條例第2條第1項第3款、第6條、
第7條，判決如主文。
本案經檢察官乙○○到庭執行職務。
中    華    民    國    97    年    3    月    27     日
            刑事第八庭  審判長法  官  羅  得  村
                              法  官  張  靜  琪
                              法  官  吳  進  發
上列正本證明與原本無異。
如不服本判決應於收受送達後十日內向本院提出上訴書狀，其未
敘述上訴之理由者並得於提起上訴後十日內向本院補提理由書（
均須按他造當事人之人數附繕本）。
                              書記官  柯  孟  伶
中    華    民    國    97    年    3    月    28     日
附表一：
販賣第一級毒品海洛因部分：
┌──┬──────┬──────┬─────────────┬─────┬────────────────────────────┐
│編號│時        間│地        點│  交    易      方      式│交易金額（│  所  犯  罪  名  及  處  罰                            │
│    │            │            │                          │新台幣）、│                                                        │
│    │            │            │                          │種類及數量│                                                        │
├──┼──────┼──────┼─────────────┼─────┼────────────────────────────┤
│1   │95年12月17日│南投縣草屯鎮│由廖淑女以0000000000號行動│以16000元 │丙○○販賣第一級毒品，處有期徒刑十五年。扣案海洛因四包（│
│    │某時許      │朝陽宮前    │電話與丙○○0000000000號行│購買半錢海│毛重分別為22.6 22.68公克克、2.9公克、0.48公克，合計淨重 │
│    │            │            │動電話連絡，約定廖淑女向張│洛因1包   │26.82公克）均沒收銷燬之，裝海洛因空包裝袋4個、塑膠小鏟子│
│    │            │            │晉源購買海洛因之交易金額、│          │2支、分裝空袋88只均沒收，販賣海洛因所得16000元沒收，如全│
│    │            │            │數量及交易地點            │          │部或一部不能沒收時，以其財產抵償之。                    │
│    │            │            │                          │          │                                                        │
│    │            │            │                          │          │                                                        │
│    │            │            │                          │          │                                                        │
├──┼──────┼──────┼─────────────┼─────┼────────────────────────────┤
│2   │95年12月19日│台中市被告租│由廖淑女以0000000000號行動│以8000元購│丙○○販賣第一級毒品，處有期徒刑十五年。扣案海洛因四包（│
│    │某時許      │屋處        │電話與丙○○0000000000號行│買4分之1錢│毛重分別為22.68公克、3.98公克、2.9公克、0.48公克，合計淨│
│    │            │            │動電話連絡，約定廖淑女向張│海洛因1包 │重26.82公克）均沒收銷燬之；裝海洛因空包裝袋4個、塑膠小鏟│
│    │            │            │晉源購買海洛因之交易金額、│          │子2支、分裝空袋88只均沒收；販賣海洛因所得8000元沒收，如 │
│    │            │            │數量及交易地點            │          │全部或一部不能沒收時，以其財產抵償之。                  │
│    │            │            │                          │          │                                                        │
│    │            │            │                          │          │                                                        │
│    │            │            │                          │          │                                                        │
├──┼──────┼──────┼─────────────┼─────┼────────────────────────────┤
│3   │95年12月20日│南投縣南投市│由廖淑女以0000000000號行動│以5000元購│丙○○販賣第一級毒品，處有期徒刑十五年；扣案海洛因四包（│
│    │某時許      │南崗二路336 │電話與丙○○0000000000號行│買4分之1錢│毛重分別為22.68公克、3.98公克、2.9公克、0.48公克，合計淨│
│    │            │號廖淑女住處│動電話連絡，約定廖淑女向張│海洛因1包 │重26.82公克）均沒收銷燬之；空包裝袋4個、塑膠小鏟子2支、 │
│    │            │樓下        │晉源購買海洛因之交易金額、│          │分裝空袋88只均沒收；販賣海洛因所得5000元沒收，如全部或一│
│    │            │            │數量及交易地點            │          │部不能沒收時，以其財產抵償之。。                        │
│    │            │            │                          │          │                                                        │
│    │            │            │                          │          │                                                        │
│    │            │            │                          │          │                                                        │
├──┼──────┼──────┼─────────────┼─────┼────────────────────────────┤
│4   │自95年11月間│南投市中興新│由陳靜宜、邱國進以00000000│每次以1200│丙○○販賣第一級毒品，處有期徒刑十五年；又販賣第一級毒品│
│    │某日起至95年│村中興路旁、│68號行動電話與丙○○091661│0元購買半 │，處有期徒刑十五年；又販賣第一級毒品，處有期徒刑十五年；│
│    │12月12日某時│草屯鎮○○路│6799、0000000000號行動電話│錢（約1.8 │又販賣第一級毒品，處有期徒刑十五年。扣案海洛因四包（毛重│
│    │許止        │中日超商前等│連絡，約定陳靜宜、邱國進向│公克）海洛│分別為22.68公克、3.98公克、2.9公克、0.48公克，合計淨重  │
│    │            │處          │丙○○購買海洛因之交易金額│因1包，共4│26.82公克）均沒收銷燬之；裝海洛因空包裝袋4個、塑膠小鏟子│
│    │            │            │、數量及交易地點          │次，合計得│2支、分裝空袋88只均沒收；販賣海洛因所得48000元沒收，如全│
│    │            │            │                          │款48000元 │部或一部不能沒收時，以其財產抵償之。。                  │
│    │            │            │                          │          │                                                        │
│    │            │            │                          │          │                                                        │
│    │            │            │                          │          │                                                        │
│    │            │            │                          │          │                                                        │
│    │            │            │                          │          │                                                        │
│    │            │            │                          │          │                                                        │
│    │            │            │                          │          │                                                        │
│    │            │            │                          │          │                                                        │
│    │            │            │                          │          │                                                        │
├──┼──────┼──────┼─────────────┼─────┼────────────────────────────┤
│5   │95年12月20日│草屯鎮富林里│由黃榮祥以0000000000號行動│以5000元購│丙○○販賣第一級毒品，處有期徒刑十五年。扣案海洛因四包（│
│    │23時許      │            │電話與丙○○0000000000號行│買海洛因1 │毛重分別為22.68公克、3.98公克、2.9公克、0.48公克，合計淨│
│    │            │            │動電話連絡，約定黃榮祥向張│包        │重26.82公克）均沒收銷燬之；塑膠小鏟子2支、空包裝袋4個、 │
│    │            │            │晉源購買海洛因之交易金額、│          │分裝空袋88只均沒收；販賣海洛因所得5000元沒收，如全部或一│
│    │            │            │數量及交易地點            │          │部不能沒收時，以其財產抵償之。                          │
│    │            │            │                          │          │                                                        │
│    │            │            │                          │          │                                                        │
│    │            │            │                          │          │                                                        │
├──┼──────┼──────┼─────────────┼─────┼────────────────────────────┤
│6   │95年12月21日│南投市○○道│由黃榮祥以0000000000號行動│以13000元 │丙○○販賣第一級毒品，處有期徒刑十五年。扣案海洛因四包（│
│    │20時許      │路          │電話與丙○○0000000000號行│購買海洛因│毛重分別為22.68公克、3.98公克、2.9公克、0.48公克，合計淨│
│    │            │            │動電話連絡，約定黃榮祥向張│1包       │重26.82公克）及甲基安非他命二包（合計驗餘淨重0.2158公克 │
│    │            │            │晉源購買海洛因之交易金額、│          │）均沒收銷燬之；塑膠小鏟子2支、裝海洛因空包裝袋4個、裝甲│
│    │            │            │數量及交易地點            │          │基安非他命空包袋2個、分裝空袋88只均沒收，販賣海洛因所得 │
│    │            │            │                          │          │13000元、販賣甲基安非命所得5000元均沒收，如全部或一部不 │
│    │            │            │                          │          │能沒收時，以其財產抵償之。                              │
│    │            │            │                          │          │                                                        │
├──┼──────┼──────┼─────────────┼─────┼────────────────────────────┤
│7   │96年1月16日 │南投市貓羅溪│由黃榮祥以0000000000號行動│以6500元購│丙○○販賣第一級毒品，處有期徒刑十五年。扣案海洛因四包（│
│    │20時15分許  │畔附近      │電話與丙○○0000000000號行│買毛重0.9 │毛重分別為22.68公克、3.98公克、2.9公克、0.48公克，合計淨│
│    │            │            │動電話連絡，約定黃榮祥向張│公克海洛因│重26.82公克）及甲基安非他命二包（合計驗餘淨重0.2158公克 │
│    │            │            │晉源購買海洛因之交易金額、│1包       │）均沒收銷燬之；塑膠小鏟子2支、裝海洛因空包裝袋4個、裝甲│
│    │            │            │數量及交易地點            │          │基安非他命空包袋2個、分裝空袋88只均沒收，販賣海洛因所得 │
│    │            │            │                          │          │6500元、販賣甲基安非命所得2500元均沒收，如全部或一部不能│
│    │            │            │                          │          │沒收時，以其財產抵償之。                                │
│    │            │            │                          │          │                                                        │
│    │            │            │                          │          │                                                        │
│    │            │            │                          │          │                                                        │
├──┼──────┼──────┼─────────────┼─────┼────────────────────────────┤
│8   │96年3月13日 │草屯鎮○○路│由丁○○以0000000000號行動│以1000元購│丙○○販賣第一級毒品，處有期徒刑十五年。扣案海洛因四包（│
│    │21時許      │與中興路口  │電話與丙○○0000000000號行│買海洛因1 │毛重分別為22.68公克、3.98公克、2.9公克、0.48公克，合計淨│
│    │            │            │動電話連絡，約定丁○○向張│包        │重26.82公克）均沒收銷燬之；塑膠小鏟子2支、裝海洛因空包裝│
│    │            │            │晉源購買海洛因之交易金額、│          │袋4個、分裝空袋88只均沒收；販賣海洛因所得1000元沒收，如 │
│    │            │            │數量及交易地點            │          │全部或一部不能沒收時，以其財產抵償之。                  │
│    │            │            │                          │          │                                                        │
│    │            │            │                          │          │                                                        │
│    │            │            │                          │          │                                                        │
├──┼──────┼──────┼─────────────┼─────┼────────────────────────────┤
│9   │96年3月15日 │草屯鎮○○路│由丁○○以0000000000號行動│以1000元購│丙○○販賣第一級毒品，處有期徒刑十五年。扣案海洛因四包（│
│    │22時許      │與中興路口  │電話與丙○○0000000000號行│買海洛因1 │毛重分別為22.68公克、3.98公克、2.9公克、0.48公克，合計淨│
│    │            │            │動電話連絡，約定丁○○向張│包        │重26.82公克）均沒收銷燬之；塑膠小鏟子2支、空包裝袋4個、 │
│    │            │            │晉源購買海洛因之交易金額、│          │分裝空袋88只及販賣海洛因所得1000元沒收，如全部或一部不能│
│    │            │            │數量及交易地點            │          │沒收時，以其財產抵償之。                                │
│    │            │            │                          │          │                                                        │
│    │            │            │                          │          │                                                        │
│    │            │            │                          │          │                                                        │
├──┼──────┼──────┼─────────────┼─────┼────────────────────────────┤
│10  │96年3月17日 │草屯鎮○○路│由丁○○以0000000000號行動│以1000元購│丙○○販賣第一級毒品，處有期徒刑十五年。扣案海洛因四包（│
│    │11時許      │與中興路口  │電話與丙○○0000000000號行│買海洛因1 │毛重分別為22.68公克、3.98公克、2.9公克、0.48公克，合計淨│
│    │            │            │動電話連絡，約定丁○○向張│包        │重26.82公克）均沒收銷燬之；塑膠小鏟子2支、裝海洛因空包裝│
│    │            │            │晉源購買海洛因之交易金額、│          │袋4個、分裝空袋88只及販賣海洛因所得1000元沒收，如全部或 │
│    │            │            │數量及交易地點            │          │一部不能沒收時，以其財產抵償之。                        │
│    │            │            │                          │          │                                                        │
│    │            │            │                          │          │                                                        │
│    │            │            │                          │          │                                                        │
├──┼──────┼──────┼─────────────┼─────┼────────────────────────────┤
│11  │96年3月19日 │草屯鎮○○路│由丁○○以0000000000號行動│以6000元購│丙○○販賣第一級毒品，處有期徒刑十五年。扣案海洛因四包（│
│    │20時許      │與中興路口  │電話與丙○○0000000000號行│買4分之1錢│毛重分別為22.68公克、3.98公克、2.9公克、0.48公克，合計淨│
│    │            │            │動電話連絡，約定丁○○向張│海洛因1包 │重26.82公克，空包裝總重3.42公克）均沒收銷燬之；塑膠小鏟 │
│    │            │            │晉源購買海洛因之交易金額、│          │子2支、裝海洛因空包裝袋4個、分裝空袋88只均沒收；販賣海洛│
│    │            │            │數量及交易地點            │          │因所得6000元沒收，如全部或一部不能沒收時，以其財產抵償之│
│    │            │            │                          │          │。                                                      │
│    │            │            │                          │          │                                                        │
│    │            │            │                          │          │                                                        │
├──┼──────┼──────┼─────────────┼─────┼────────────────────────────┤
│12  │96年3月中旬 │南投市中興交│由周松以不詳方法與丙○○│每次以半錢│丙○○販賣第一級毒品，處有期徒刑十五年；又販賣第一級毒品│
│    │某日起至96年│流道下及草屯│連絡，約定周松向丙○○購│海洛因抵張│，處有期徒刑十五年。扣案海洛因四包（毛重分別為22.68公克 │
│    │4月2日凌晨某│鎮○○路南開│買海洛因之交易金額、數量及│晉源對周│、3. 98公克、2.9公克、0.48公克，合計淨重26.82公克）均沒 │
│    │時許        │技術學院附近│交易地點                  │松4000元債│收銷燬之；塑膠小鏟子2支、裝海洛因空包裝袋4個、分裝空袋88│
│    │            │等處        │                          │務，共2次 │只均沒收。                                              │
│    │            │            │                          │，合計抵償│                                                        │
│    │            │            │                          │債務8000元│                                                        │
│    │            │            │                          │。        │                                                        │
│    │            │            │                          │          │                                                        │
├──┼──────┼──────┼─────────────┼─────┼────────────────────────────┤
│13  │96年3月16日 │草屯鎮北投里│由洪憲英以0000000000號行動│以0.6公克 │丙○○販賣第一級毒品，處有期徒刑十五年。扣案海洛因四包（│
│    │21時許      │史館路391巷 │電話與丙○○0000000000號行│海洛因抵張│毛重分別為22.68公克、3.98公克、2.9公克、0.48公克，合計淨│
│    │            │13之2號洪憲 │動電話連絡，約定洪憲向張晉│晉源對洪憲│重26.82公克）均沒收銷燬之；塑膠小鏟子2支、裝海洛因空包裝│
│    │            │英住處前    │源購買海洛因之交易金額、數│英3000元債│袋4個、分裝空袋88只均沒收。                             │
│    │            │            │量及交易地點              │務        │                                                        │
│    │            │            │                          │          │                                                        │
│    │            │            │                          │          │                                                        │
├──┼──────┼──────┼─────────────┼─────┼────────────────────────────┤
│14  │96年3月18日 │草屯鎮北投里│由洪憲英以0000000000號行動│以0.6公克 │丙○○販賣第一級毒品，處有期徒刑十五年。扣案海洛因四包（│
│    │23時15分許  │史館路391巷 │電話與丙○○0000000000號行│海洛因抵張│毛重分別為22.68公克、3.98公克、2.9公克、0.48公克，合計淨│
│    │            │13之2號洪憲 │動電話連絡，約定洪憲向張晉│晉源對洪憲│重26.82公克）均沒收銷燬之；塑膠小鏟子2支、空包裝袋4個、 │
│    │            │英住處前    │源購買海洛因之交易金額、數│英3000元債│分裝空袋88只均沒收。                                    │
│    │            │            │量及交易地點              │務        │                                                        │
│    │            │            │                          │          │                                                        │
│    │            │            │                          │          │                                                        │
├──┼──────┼──────┼─────────────┼─────┼────────────────────────────┤
│15  │96年3月19日 │台中市五權八│由洪憲英以0000000000號行動│以0.6公克 │丙○○販賣第一級毒品，處有期徒刑十五年。扣案海洛因四包（│
│    │16時50分許  │街某大樓4樓 │電話與丙○○0000000000號行│海洛因抵張│毛重分別為22.68公克、3.98公克、2.9公克、0.48公克，合計淨│
│    │            │            │動電話連絡，約定洪憲向張晉│晉源對洪憲│重26.82公克）均沒收銷燬之；塑膠小鏟子2支、裝海洛因空包裝│
│    │            │            │源購買海洛因之交易金額、數│英3000元債│袋4個、分裝空袋88只均沒收。                             │
│    │            │            │量及交易地點              │務        │                                                        │
│    │            │            │                          │          │                                                        │
│    │            │            │                          │          │                                                        │
├──┼──────┼──────┼─────────────┼─────┼────────────────────────────┤
│16  │96年3月19日 │草屯鎮北投里│由洪憲英以0000000000號行動│以1.2公克 │丙○○販賣第一級毒品，處有期徒刑十五年。扣案海洛因四包（│
│    │21時45分許  │史館路391巷 │電話與丙○○0000000000號行│海洛因抵張│毛重分別為22.68公克、3.98公克、2.9公克、0.48公克，合計淨│
│    │            │13之2號洪憲 │動電話連絡，約定洪憲向張晉│晉源對洪憲│重26.82公克）均沒收銷燬之；塑膠小鏟子2支、裝海洛因空包裝│
│    │            │英住處前    │源購買海洛因之交易金額、數│英6000元債│袋4個、分裝空袋88只均沒收。                             │
│    │            │            │量及交易地點              │務        │                                                        │
│    │            │            │                          │          │                                                        │
│    │            │            │                          │          │                                                        │
├──┼──────┼──────┼─────────────┼─────┼────────────────────────────┤
│17  │96年3月9日20│草屯鎮北投里│由洪憲英以0000000000號行動│以0.6公克 │販賣第一級毒品，處有期徒刑十五年；扣案海洛因四包（毛重分
│    │時許        │史館路391巷 │電話與丙○○0000000000號行│海洛因抵張│別為22.68公克、3.98公克、2.9公克、0.48公克，合計淨重    │
│    │            │13之2號洪憲 │動電話連絡，約定洪憲向張晉│晉源對洪憲│26.82 公克）均沒收銷燬之；塑膠小鏟子2支、空包裝袋4個、分│
│    │            │英住處前    │源購買海洛因之交易金額、數│英3000元債│裝空袋88只均沒收。                                      │
│    │            │            │量及交易地點              │務        │                                                        │
│    │            │            │                          │          │                                                        │
│    │            │            │                          │          │                                                        │
├──┼──────┼──────┼─────────────┼─────┼────────────────────────────┤
│18  │自96年3月6日│草屯鎮北投里│由洪憲英以0000000000號行動│以1.2公克 │丙○○販賣第一級毒品，處有期徒刑十五年；又販賣第一級毒品│
│    │某時許至96年│史館路391巷 │電話與丙○○0000000000號行│海洛因抵張│，處有期徒刑十五年。扣案海洛因四包（毛重分別為22.68公克 │
│    │3月中旬某日 │13之2號洪憲 │動電話連絡，約定洪憲向張晉│晉源對洪憲│、3.98公克、2.9公克、0.48公克，合計淨重26.82公克）均沒收│
│    │止          │英住處前    │源購買海洛因之交易金額、數│英6000元債│銷燬之；塑膠小鏟子2支、裝海洛因空包裝袋4個、分裝空袋88只│
│    │            │            │量及交易地點              │務1次，以 │均沒收。                                                │
│    │            │            │                          │0.6公克海 │                                                        │
│    │            │            │                          │洛因抵張晉│                                                        │
│    │            │            │                          │源對洪憲英│                                                        │
│    │            │            │                          │3000元債務│                                                        │
│    │            │            │                          │2次，共計 │                                                        │
│    │            │            │                          │抵償債務12│                                                        │
│    │            │            │                          │000元     │                                                        │
├──┼──────┴──────┴─────────────┴─────┼────────────────────────────┘
│合計│販賣所得新台幣118000元，抵銷債務新台幣38000元                     │
└──┴─────────────────────────────────┘
附表二：
販賣第二級毒品甲基安非他命部分：
┌──┬──────┬──────┬─────────────┬─────┬─────────────────────────────────┐
│編號│時        間│地        點│  交    易      方      式│交易金額（│  所  犯  罪  名  及  處  罰                                      │
│    │            │            │                          │新台幣）、│                                                                  │
│    │            │            │                          │種類及數量│                                                                  │
├──┼──────┼──────┼─────────────┼─────┼─────────────────────────────────┤
│1   │95年11月間某│南投市或草屯│由邱國進以0000000000號行動│以5000元購│丙○○販賣第二級毒品，處有期徒刑七年。扣案甲基安非他命2包（毛重分 │
│    │日至95年12月│鎮之某地點  │電話與被告0000000000或0916│買半錢（淨│別為0.33公克、0.35公克，淨重分別為0.1039公克、0.11 48公克，驗餘淨 │
│    │12日某時許間│            │616799號行動電話連絡，約定│重約1.8公 │重分別為0.1024公克、0.11 34公克）沒收銷燬之；甲基安非他命空包裝2只│
│    │之某日      │            │邱國進向被告購買甲基安非他│克）甲基安│、塑膠小鏟子2支、分裝空袋88只均沒收；販賣甲基安非他命所得5000元沒 │
│    │            │            │命之交易金額、數量及交易地│非他命1包 │收，如全部或一部不能沒收時，以其財產抵償之。                      │
│    │            │            │點                        │          │                                                                  │
│    │            │            │                          │          │                                                                  │
│    │            │            │                          │          │                                                                  │
├──┼──────┼──────┼─────────────┼─────┼─────────────────────────────────┤
│2   │95年12月20日│南投市○○路│由黃榮祥以0000000000號行動│以3000元購│丙○○販賣第二級毒品，處有期徒刑七年。扣案甲基安非他命2包（毛重分 │
│    │20時許      │            │電話與丙○○0000000000號行│買甲基安非│別為0.33公克、0.35公克，淨重分別為0.1039公克、0.11 48公克，驗餘淨 │
│    │            │            │動電話連絡，約定黃榮祥向張│他命1包   │重分別為0.1024公克、0.11 34公克）沒收銷燬之；甲基安非他命空包裝2只│
│    │            │            │晉源購買甲基安非他命之交易│          │、塑膠小鏟子2支、分裝空袋88只均沒收；販賣甲基安非他命所得3000元沒 │
│    │            │            │金額、數量及交易地點      │          │收，如全部或一部不能沒收時，以其財產抵償之。                      │
│    │            │            │                          │          │                                                                  │
│    │            │            │                          │          │                                                                  │
│    │            │            │                          │          │                                                                  │
├──┼──────┼──────┼─────────────┼─────┼─────────────────────────────────┤
│3   │95年12月21日│南投市○○路│由黃榮祥以0000000000號行動│以5000元購│丙○○販賣第二級毒品，處有期徒刑七年；扣案甲基安非他命2包（毛重分 │
│    │19時許      │            │電話與丙○○0000000000號行│買甲基安非│別為0.33公克、0.35公克，淨重分別為0.1039公克、0.11 48公克，驗餘淨 │
│    │            │            │動電話連絡，約定黃榮祥向張│他命1包   │重分別為0.1024公克、0.11 34公克）沒收銷燬之；甲基安非他命空包裝2只│
│    │            │            │晉源購買甲基安非他命之交易│          │、塑膠小鏟子2支、分裝空袋88只均沒收；販賣甲基安非他命所得5000元沒 │
│    │            │            │金額、數量及交易地點      │          │收，如全部或一部不能沒收時，以其財產抵償之。                      │
│    │            │            │                          │          │                                                                  │
│    │            │            │                          │          │                                                                  │
│    │            │            │                          │          │                                                                  │
├──┼──────┼──────┼─────────────┼─────┼─────────────────────────────────┤
│4   │95年12月21日│南投市○○道│由黃榮祥以0000000000號行動│以5000元購│從一重之附表一編號6處斷。                                         │
│    │20時許      │路          │電話與丙○○0000000000號行│買甲基安非│                                                                  │
│    │            │            │動電話連絡，約定黃榮祥向張│他命1包   │                                                                  │
│    │            │            │晉源購買甲基安非他命之交易│          │                                                                  │
│    │            │            │金額、數量及交易地點      │          │                                                                  │
│    │            │            │                          │          │                                                                  │
│    │            │            │                          │          │                                                                  │
│    │            │            │                          │          │                                                                  │
├──┼──────┼──────┼─────────────┼─────┼─────────────────────────────────┤
│5   │96年1月16日 │南投市貓羅溪│由黃榮祥以0000000000號行動│以2500元購│從一重之附表一編號7處斷。                                         │
│    │20時15分許  │畔附近      │電話與丙○○0000000000號行│買毛重0.9 │                                                                  │
│    │            │            │動電話連絡，約定黃榮祥向張│公克甲基安│                                                                  │
│    │            │            │晉源購買甲基安非他命之交易│非他命1包 │                                                                  │
│    │            │            │金額、數量及交易地點      │          │                                                                  │
│    │            │            │                          │          │                                                                  │
│    │            │            │                          │          │                                                                  │
│    │            │            │                          │          │                                                                  │
├──┼──────┼──────┼─────────────┼─────┼─────────────────────────────────┤
│6   │96年1月17日 │南投市貓羅溪│由黃榮祥以0000000000號行動│以3000元購│丙○○販賣第二級毒品，處有期徒刑七年。扣案甲基安非他命2包（毛重分 │
│    │22時30分許  │畔附近      │電話與丙○○0000000000號行│買毛重0.9 │別為0.33公克、0.35公克，淨重分別為0.1039公克、0.11 48公克，驗餘淨 │
│    │            │            │動電話連絡，約定黃榮祥向張│公克甲基安│重分別為0.1024公克、0.11 34公克）沒收銷燬之；甲基安非他命空包裝2只│
│    │            │            │晉源購買甲基安非他命之交易│非他命1包 │、塑膠小鏟子2支、分裝空袋88只均沒收；販賣甲基安非他命所得3000元沒 │
│    │            │            │金額、數量及交易地點      │          │收，如全部或一部不能沒收時，以其財產抵償之。                      │
│    │            │            │                          │          │                                                                  │
│    │            │            │                          │          │                                                                  │
│    │            │            │                          │          │                                                                  │
├──┼──────┼──────┼─────────────┼─────┼─────────────────────────────────┤
│7   │96年1月22日 │草屯鎮○○路│由黃榮祥以0000000000號行動│以3500元購│丙○○販賣第二級毒品，處有期徒刑七年。扣案甲基安非他命2包（毛重分 │
│    │23時5分許   │永和豆漿附近│電話與丙○○0000000000號行│買毛重0.9 │別為0.33公克、0.35公克，淨重分別為0.1039公克、0.11 48公克，驗餘淨 │
│    │            │            │動電話連絡，約定黃榮祥向張│公克甲基安│重分別為0.1024公克、0.11 34公克）沒收銷燬之；甲基安非他命空包裝2只│
│    │            │            │晉源購買甲基安非他命之交易│非他命1包 │、塑膠小鏟子2支、分裝空袋88只均沒收；販賣甲基安非他命所得3500元沒 │
│    │            │            │金額、數量及交易地點      │          │收，如全部或一部不能沒收時，以其財產抵償之。                      │
│    │            │            │                          │          │                                                                  │
│    │            │            │                          │          │                                                                  │
│    │            │            │                          │          │                                                                  │
├──┼──────┼──────┼─────────────┼─────┼─────────────────────────────────┤
│8   │96年3月6日凌│南投縣名間鄉○○○○路以0000000000號行動│以1500元購│丙○○販賣第二級毒品，處有期徒刑七年。扣案甲基安非他命2包（毛重分 │
│    │晨某時許    │新街村華山街│電話與丙○○0000000000號行│買甲基安非│別為0.33公克、0.35公克，淨重分別為0.1039公克、0.11 48公克，驗餘淨 │
│    │            │77巷14號蔡文│動電話連絡，約定蔡文路向張│他命1包   │重分別為0.1024公克、0.11 34公克）沒收銷燬之；甲基安非他命空包裝2只│
│    │            │路住處      │晉源購買甲基安非他命之交易│          │、塑膠小鏟子2支、分裝空袋88只均沒收；販賣甲基安非他命所得1500元沒 │
│    │            │            │金額、數量及交易地點      │          │收，如全部或一部不能沒收時，以其財產抵償之。                      │
│    │            │            │                          │          │                                                                  │
│    │            │            │                          │          │                                                                  │
│    │            │            │                          │          │                                                                  │
├──┼──────┼──────┼─────────────┼─────┼─────────────────────────────────┤
│9   │96年3月中旬 │草屯鎮○○路│由黃淑燕以0000000000號行動│以2000元購│丙○○販賣第二級毒品，處有期徒刑七年。扣案甲基安非他命2包（毛重分 │
│    │某日        │第一銀行附近│電話與丙○○0000000000號行│買甲基安非│別為0.33公克、0.35公克，淨重分別為0.1039公克、0.11 48公克，驗餘淨 │
│    │            │            │動電話連絡，約定黃淑燕向張│他命1包   │重分別為0.1024公克、0.11 34公克）沒收銷燬之；甲基安非他命空包裝2只│
│    │            │            │晉源購買甲基安非他命之交易│          │、塑膠小鏟子2支、分裝空袋88只均沒收；販賣甲基安非他命所得2000元沒 │
│    │            │            │金額、數量及交易地點      │          │收，如全部或一部不能沒收時，以其財產抵償之。                      │
│    │            │            │                          │          │                                                                  │
│    │            │            │                          │          │                                                                  │
│    │            │            │                          │          │                                                                  │
├──┼──────┼──────┼─────────────┼─────┼─────────────────────────────────┤
│10  │96年3月31日 │草屯鎮○○路│由黃淑燕以0000000000號行動│以3000元購│丙○○販賣第二級毒品，處有期徒刑七年。扣案甲基安非他命2包（毛重分 │
│    │某時許      │第一銀行附近│電話與丙○○0000000000號行│買甲基安非│別為0.33公克、0.35公克，淨重分別為0.1039公克、0.11 48公克，驗餘淨 │
│    │            │            │動電話連絡，約定黃淑燕向張│他命1包   │重分別為0.1024公克、0.11 34公克）沒收銷燬之；甲基安非他命空包裝2只│
│    │            │            │晉源購買甲基安非他命之交易│          │、塑膠小鏟子2支、分裝空袋88只均沒收；販賣甲基安非他命所得3000元沒 │
│    │            │            │金額、數量及交易地點      │          │收，如全部或一部不能沒收時，以其財產抵償之。                      │
│    │            │            │                          │          │                                                                  │
│    │            │            │                          │          │                                                                  │
│    │            │            │                          │          │                                                                  │
├──┼──────┼──────┼─────────────┼─────┼─────────────────────────────────┤
│11  │96年3月5日某│台中縣大甲鎮│由陳姿綾出資3000元、葛蘊和│以13000元 │丙○○販賣第二級毒品，處有期徒刑七年。扣案甲基安非他命2包（毛重分 │
│    │時許        │開元路70之9 │出資10000元，再由葛蘊和以 │購買1錢甲 │別為0.33公克、0.35公克，淨重分別為0.1039公克、0.11 48公克，驗餘淨 │
│    │            │號陳姿綾住處│0000000000號行動電話與張晉│基安非他命│重分別為0.1024公克、0.11 34公克）沒收銷燬之；甲基安非他命空包裝2只│
│    │            │            │源0000000000號行動電話連絡│1包       │、塑膠小鏟子2支、分裝空袋88只均沒收；販賣甲基安非他命所得13000元沒│
│    │            │            │，約定陳姿綾、葛蘊和向張晉│          │收，如全部或一部不能沒收時，以其財產抵償之。                      │
│    │            │            │源購買甲基安非他命之交易金│          │                                                                  │
│    │            │            │額、數量及交易地點        │          │                                                                  │
│    │            │            │                          │          │                                                                  │
├──┼──────┼──────┼─────────────┼─────┼─────────────────────────────────┤
│12  │96年3月11日 │台中縣大甲鎮│由陳姿綾出資3000元、葛蘊和│以13000元 │丙○○販賣第二級毒品，處有期徒刑七年。扣案甲基安非他命2包（毛重分 │
│    │某時許      │開元路70之9 │出資10000元，再由葛蘊和以 │購買1錢甲 │別為0.33公克、0.35公克，淨重分別為0.1039公克、0.11 48公克，驗餘淨 │
│    │            │號陳姿綾住處│0000000000號行動電話與張晉│基安非他命│重分別為0.1024公克、0.11 34公克）沒收銷燬之；甲基安非他命空包裝2只│
│    │            │            │源0000000000號行動電話連絡│1包       │、塑膠小鏟子2支、分裝空袋88只均沒收；販賣甲基安非他命所得13000元沒│
│    │            │            │，約定陳姿綾、葛蘊和向張晉│          │收，如全部或一部不能沒收時，以其財產抵償之。                      │
│    │            │            │源購買甲基安非他命之交易金│          │                                                                  │
│    │            │            │額、數量及交易地點        │          │                                                                  │
│    │            │            │                          │          │                                                                  │
├──┼──────┼──────┼─────────────┼─────┼─────────────────────────────────┤
│13  │96年3月20日 │台中縣大甲鎮│由陳姿綾出資3000元、葛蘊和│以13000元 │丙○○販賣第二級毒品，處有期徒刑七年。扣案甲基安非他命2包（毛重分 │
│    │某時許      │開元路70之9 │出資10000元，再由葛蘊和以 │購買1錢甲 │別為0.33公克、0.35公克，淨重分別為0.1039公克、0.11 48公克，驗餘淨 │
│    │            │號陳姿綾住處│0000000000號行動電話與張晉│基安非他命│重分別為0.1024公克、0.11 34公克）沒收銷燬之；甲基安非他命空包裝2只│
│    │            │            │源0000000000號行動電話連絡│1包       │、塑膠小鏟子2支、分裝空袋88只均沒收；販賣甲基安非他命所得13000元沒│
│    │            │            │，約定陳姿綾、葛蘊和向張晉│          │收，如全部或一部不能沒收時，以其財產抵償之。                      │
│    │            │            │源購買甲基安非他命之交易金│          │                                                                  │
│    │            │            │額、數量及交易地點        │          │                                                                  │
│    │            │            │                          │          │                                                                  │
├──┼──────┼──────┼─────────────┼─────┼─────────────────────────────────┤
│14  │96年4月2日14│台中縣大甲鎮│由陳姿綾出資3000元、葛蘊和│以13000元 │丙○○販賣第二級毒品，處有期徒刑七年；扣案甲基安非他命2包（毛重分 │
│    │時許或15時許│開元路70之9 │出資10000元，再由葛蘊和以 │購買1錢甲 │別為0.33公克、0.35公克，淨重分別為0.1039公克、0.11 48公克，驗餘淨 │
│    │            │號陳姿綾住處│0000000000號行動電話與張晉│基安非他命│重分別為0.1024公克、0.11 34公克）沒收銷燬之；甲基安非他命空包裝2只│
│    │            │            │源0000000000號行動電話連絡│1包       │、塑膠小鏟子2支、分裝空袋88只均沒收；販賣甲基安非他命所得13000元沒│
│    │            │            │，約定陳姿綾、葛蘊和向張晉│          │收，如全部或一部不能沒收時，以其財產抵償之。                      │
│    │            │            │源購買甲基安非他命之交易金│          │                                                                  │
│    │            │            │額、數量及交易地點        │          │                                                                  │
│    │            │            │                          │          │                                                                  │
├──┼──────┼──────┼─────────────┼─────┼─────────────────────────────────┤
│15  │96年3月初某 │台中縣大甲鎮│由葛蘊和以0000000000號行動│每次以1300│丙○○販賣第二級毒品，處有期徒刑七年；又販賣第二級毒品，處有期徒刑│
│    │日至96年4月 │開元路70之9 │電話與丙○○0000000000號行│0元購買1錢│七年；又販賣第二級毒品，處有期徒刑七年；又販賣第二級毒品，處有期徒│
│    │2日14時或15 │號陳姿綾住處│動電話連絡，約定葛蘊和向張│甲基安非他│刑七年。扣案甲基安非他命2包（毛重分別為0.33公克、0.35公克，淨重分 │
│    │時許        │            │晉源購買甲基安非他命之交易│命1包，共4│別為0.1039公克、0.11 48公克，驗餘淨重分別為0.1024公克、0.11 34公克│
│    │            │            │金額、數量及交易地點      │次，合計得│）沒收銷燬之；甲基安非他命空包裝2只、塑膠小鏟子2支、分裝空袋88只均│
│    │            │            │                          │款52000元 │沒收；販賣甲基安非他命所得合計共52000元沒收，如全部或一部不能沒收 │
│    │            │            │                          │          │時，以其財產抵償之。                                              │
│    │            │            │                          │          │                                                                  │
│    │            │            │                          │          │                                                                  │
├──┼──────┴──────┴─────────────┴─────┼─────────────────────────────────┘
│合計│販賣所得新台幣130000元（其中編號4、5併入附號一計算）              │
└──┴─────────────────────────────────┘
附表三：
┌──┬──────┬──────┬─────────────┬─────┬────────┬────────┐
│編號│時        間│地        點│  交    易      方      式│交易金額（│所犯法條        │所犯罪名        │
│    │            │            │                          │新臺幣）及│                │                │
│    │            │            │                          │數量      │                │                │
├──┼──────┼──────┼─────────────┼─────┼────────┼────────┤
│1   │96年1月16日 │台中市區    │由廖淑女以0000000000號行動│以12000元 │毒品危害防制條例│販賣第一級毒品罪│
│    │            │            │電話與被告0000000000號行動│購買4分之1│第4條第1項      │                │
│    │            │            │電話連絡，約定廖淑女向被告│錢（毛重1.│                │                │
│    │            │            │購買海洛因之交易金額、數量│1公克）海 │                │                │
│    │            │            │及交易地點                │洛因1包   │                │                │
├──┼──────┼──────┼─────────────┼─────┼────────┼────────┤
│2   │95年12月21日│草屯鎮○○路│由黃榮祥以0000000000號行動│以6500元購│毒品危害防制條例│販賣第一級毒品罪│
│    │24時許      │與富林路口  │電話與丙○○0000000000號行│買海洛因1 │第4條第1項、第2 │、販賣第二級毒品│
│    │            │            │動電話連絡，約定黃榮祥向張│包、3000元│項              │罪              │
│    │            │            │晉源購買海洛因及甲基安非他│購買甲基安│                │                │
│    │            │            │命之交易金額、數量及交易地│非他命1包 │                │                │
│    │            │            │點                        │，合計9500│                │                │
│    │            │            │                          │元        │                │                │
├──┼──────┼──────┼─────────────┼─────┼────────┼────────┤
│3   │95年12月21日│南投市永豐里│由黃榮祥以0000000000號行動│以6500元購│毒品危害防制條例│販賣第一級毒品罪│
│    │21時5分許   │貓羅溪畔靠近│電話與丙○○0000000000號行│買0.9公克 │第4條第1項      │                │
│    │            │永豐里附近  │動電話連絡，約定黃榮祥向張│海洛因1包 │                │                │
│    │            │            │晉源購買海洛因之交易金額、│          │                │                │
│    │            │            │數量及交易地點            │          │                │                │
├──┼──────┼──────┼─────────────┼─────┼────────┼────────┤
│4   │95年底起    │南投縣名間鄉○○○○路以0000000000號行動│每次以5000│毒品危害防制條例│販賣第二級毒品罪│
│    │            │新街村華山街│電話與丙○○0000000000號行│元購買甲基│第4條第2項      │，共4罪         │
│    │            │77巷14號蔡文│動電話連絡，約定蔡文路向張│安非他命1 │                │                │
│    │            │路住處      │晉源購買甲基安非他命之交易│包，共4次 │                │                │
│    │            │            │金額、數量及交易地點      │，合計2000│                │                │
│    │            │            │                          │0元       │                │                │
├──┼──────┼──────┼─────────────┼─────┼────────┼────────┤
│5   │96年3月中旬 │南投市中興交│由周松以不詳方法與丙○○│以4000元購│毒品危害防制條例│販賣第二級毒品罪│
│    │            │流道        │連絡，約定周松向丙○○購│買甲基安非│第4條第2項      │                │
│    │            │            │買甲基安非他命之交易金額、│他命1包   │                │                │
│    │            │            │數量及交易地點            │          │                │                │
└──┴──────┴──────┴─────────────┴─────┴────────┴────────┘


司法院資訊處製作；財團法人民間司法改革基金會備份。
